【裁判字號】    98,上更(一),383
【裁判日期】    990126
【裁判案由】    毒品危害防制條例
【裁判全文】
臺灣高等法院刑事判決          98年度上更（一）字第383 號
上  訴  人
即  被  告  甲○○
                    （
選任辯護人  陳昭全律師
上列上訴人即被告因違反毒品危害防制條例案件，不服臺灣桃園
地方法院97年度訴字第144 號，中華民國97年10月15日第一審判
決（起訴案號：臺灣桃園地方法院檢察署95年度偵字第26456 號
、96年度偵緝字第52號），提起上訴，經本院判決後，由最高法
院發回更審，本院更為判決如下：
    主  文
原判決關於甲○○有罪部分（即如原判決附表一編號2 、附表二
編號2 、附表三編號1 、2 所示販賣第二級毒品部分；如原判決
附表二編號1 、3 、4 、附表四編號1 至5 所示販賣第一級毒品
部分暨定執行刑部分）均撤銷。
甲○○所犯如附表一所示之罪，各處如附表一所示之刑，並各減
刑如附表一所示。又所犯如附表二、附表三所示之罪，各處如附
表二、附表三所示之刑（含沒收）。所犯如附表一所示之罪減得
之刑，與如附表二、附表三所示不應減刑之罪所處之刑，應執行
有期徒刑拾捌年；扣案如附表四編號1 、2 所示之行動電話各壹
具（各含所對應門號0000000000號、0000000000號之SIM 卡壹枚
）均沒收；未扣案之販賣第一級毒品、第二級毒品所得財物共計
新臺幣壹萬貳仟元沒收，如全部或一部不能沒收時，以其財產抵
償之。
其餘被訴涉犯如附表六所示販賣第一級毒品、第二級毒品罪嫌部
分，均無罪。
    事  實
一、甲○○（綽號阿勳、阿分、三百）明知海洛因、甲基安非他
    命（起訴書均誤載為安非他命）分別為毒品危害防制條例第
    2 條第2 項第1 款、第2 款所規定之第一級、第二級毒品，
    且甲基安非他命係藥事法第22條第1 項第1 款所規定經行政
    院衛生署明令公告禁止製造、調劑、輸入、輸出、販賣或陳
    列之禁藥，均不得非法持有、轉讓，竟分別基於轉讓第一級
    毒品、轉讓禁藥之犯意，而為下列犯行：
（一）甲○○基於轉讓第一級毒品海洛因、轉讓禁藥甲基安非他
      命之犯意，於民國（下同）95年7 月2 日某時，在桃園縣
      桃園市○○○路與民生路口之好樂迪KTV 包廂內，同時免
      費提供約值新臺幣（下同）2 千元數量之第一級毒品海洛
      因、約值1 千元數量之禁藥甲基安非他命予乙○○（綽號
      豆子）施用（並無證據證明甲○○轉讓海洛因、甲基安非
      他命之數量分別達淨重5 公克以上及10公克以上）。（如
      附表一編號1 所示）
（二）甲○○另基於轉讓禁藥甲基安非他命之犯意，於95年12月
      18日某時，在其位於桃園縣桃園市○○路○ 段210 巷142
      號9 樓住處，免費提供不詳數量之禁藥甲基安非他命予乙○○施用（並無證據證明甲○○轉讓甲基安非他命之數量
      達淨重10公克以上）。（如附表一編號2 所示）
（三）甲○○復基於轉讓第一級毒品海洛因之犯意，於95年12月
      28日凌晨某時，在桃園縣桃園市○○路168 號敏盛醫院內
      ，免費提供約值1 千元數量之第一級毒品海洛因予乙○○
      施用（並無證據證明甲○○轉讓海洛因之數量達淨重5 公
      克以上）。（如附表一編號3 所示）
二、甲○○明知海洛因為禁止非法持有、販賣之第一級毒品，竟
    基於販賣第一級毒品藉以獲利之犯意，並委請其女友陳翠雯
    （綽號阿妹、丫頭）幫忙接聽購毒者之電話、摻入葡萄糖稀
    釋海洛因以協助其處理海洛因交易之前置作業（陳翠雯此部
    分所涉幫助販賣第一級毒品之罪嫌未據起訴），而為下列犯
    行：
（一）95年9 月25日晚上6 時7 分許，柳丙○○為幫其夫柳忠良
      聯繫第一級毒品海洛因之購買事宜，遂以其所持用之門號
      0000000000號行動電話，撥打甲○○所持用之行動電話門
      號0000000000號（由陳翠雯代為接聽），表示欲向甲○○
      購買3 包4 分之1 錢之海洛因（每包價格5 千元，共計1
      萬5 千元），陳翠雯即基於幫助甲○○販賣第一級毒品藉
      以獲利之犯意，代甲○○應允之，並向柳丙○○說明其尚
      有1 包4 分之1 錢之海洛因需摻入葡萄糖稀釋，詢問柳丙○○是否即刻抵達甲○○上址住處。惟甲○○透過陳翠雯
      與柳忠良夫婦達成買賣之合意並備妥毒品海洛因而著手出
      售後，並未將之交付予柳忠良夫婦而販賣未遂（亦無證據
      證明甲○○已收取該次販毒價金1 萬5 千元）。（如附表
      二編號1 所示）
（二）95年9 月26日中午12時36分許，柳忠良復委由柳丙○○以
      其所持用之門號0000000000號行動電話，撥打甲○○所持
      用之行動電話門號0000000000號，表示欲購買海洛因，並
      請甲○○將海洛因「弄好吃點」，甲○○即基於意圖營利
      販賣第一級毒品之犯意而應允，語畢，柳丙○○隨即於同
      日中午12時41分許，以同一行動電話撥打甲○○所持用之
      上開門號（由陳翠雯代為接聽），表示欲向甲○○購買2
      包4 分之1 錢之海洛因（每包價格5 千元，共計1 萬元）
      ，陳翠雯復基於幫助甲○○販賣第一級毒品藉以獲利之犯
      意，代甲○○應允之。嗣柳丙○○即於同日下午1 時左右
      前往甲○○上址住處，由甲○○將2 包4 分之1 錢之海洛
      因交予柳丙○○，並向柳丙○○收取該次販毒價金1 萬元
      。柳丙○○則因取得海洛因之品質不如預期，復於同日下
      午1 時55分許以同一行動電話撥打甲○○所持用之上開門
      號，向甲○○抱怨海洛因之品質不佳。（如附表二編號2
      所示）
三、95年12月20日上午9 時42分許，己○○（綽號阿雄）以其所
    持用之門號0000000000號行動電話，撥打甲○○所持用之行
    動電話門號0000000000號，表示其僅剩1 千元，欲前往甲○○上址住處購買甲基安非他命，甲○○明知甲基安非他命為
    禁止非法持有、販賣之第二級毒品，竟基於販賣第二級毒品
    藉以獲利之犯意，與己○○約定交易價值1 千元數量之甲基
    安非他命，並請己○○將車開至其住處地下室停車場內交易
    。同日上午10時14分許，己○○開車抵達甲○○上址住處之
    地下室停車場後，以同一行動電話撥打甲○○所持用之上開
    門號，向甲○○表示因其友人要先拿價值2 千元數量之甲基
    安非他命，其欲先將身上之1 千元交予甲○○並向甲○○拿
    取價值2 千元數量之甲基安非他命，餘款1 千元則於同日下
    午再行支付。甲○○承前同一販賣第二級毒品藉以獲利之犯
    意而應允後，即於同日上午10時許，在其上址住處之地下室
    停車場內，將價值2 千元數量之甲基安非他命交予己○○，
    並先向己○○收取1千元。同日下午6時18分許，己○○復以
    同一行動電話撥打甲○○所持用之上開門號，向甲○○表示
    要將餘款1千元送過去，隨即於同日下午6時33分許，將車開
    至甲○○上址住處之地下室停車場，將餘款1千元交予甲○○。（如附表三所示）
四、嗣甲○○於95年12月28日上午11時30分許，前往桃園縣桃園
    市○○路168 號「敏盛醫院」727 號病房探視甫生產完之女
    友陳翠雯時，經海岸巡防總局北部地區巡防局桃園機動查緝
    隊持臺灣桃園地方法院95年度聲搜字第1291號搜索票，對甲○○之身體、隨身攜帶之物件實施搜索，當場扣得如附表四
    所示甲○○所有，供其聯絡販賣第一、二級毒品事宜所用之
    行動電話貳具（各含所對應門號0000000000號、0000000000
    號之SIM 卡1 枚）、如附表五編號1 、2 所示與本案無關之
    第一級毒品海洛因2 包、第二級毒品甲基安非他命1 包、及
    附表五編號3 至12所示與本案無關之物，隨即於同日上午11
    時40分對當時通緝中之甲○○逕行逮捕，復於同日中午12時
    20分許，持上開搜索票前往甲○○位於桃園縣桃園市○○路
    ○ 段210 巷142 號9 樓住處實施搜索，扣得如附表五編號13
    至20所示與本案無關之物。
五、案經海岸巡防署海岸巡防總局北部地區巡防局報請臺灣桃園
    地方法院檢察署檢察官偵查起訴。
    理  由
甲、程序部分：
壹、審理範圍之界定：
一、被告被訴於95年12月20日下午6 時40分許販賣第二級毒品予
    己○○部分，於原審之訴訟關係並未消滅，且不在本件上訴
    範圍之內，此部分自應由原審為「補充判決」，本院不得就
    此部分加以審理：
    依本件起訴之事實及原審審理之範圍觀之，關於檢察官起訴
    被告甲○○意圖販賣第二級毒品牟利，於95年12月20日下午
    6 時18分許以其使用之0000000000號電話接聽己○○以0000
    000000號電話之來電，己○○另於電話中向被告甲○○表示
    欲購買1 千元之第二級毒品甲基安非他命，雙方於同日下午
    6 時40分許在被告甲○○上址住處之地下室內再度完成交易
    部分（詳如起訴書犯罪事實欄一、（四）倒數第4 行至倒數
    第1 行所示），並未經原審予以審理；再者，檢察官復認定
    被告甲○○就上開部分所涉犯之販賣第二級毒品罪嫌與就其
    餘起訴部分所涉犯之販賣第一、二級毒品、轉讓第一級毒品
    等罪嫌間係數罪併罰關係，則原審僅對被告甲○○就其餘起
    訴部分所涉犯之販賣第一、二級毒品、轉讓第一級毒品等罪
    嫌為裁判，自僅消滅該部分於原審之訴訟關係，對被告上開
    被訴於95年12月20日下午6 時40分許販賣第二級毒品予己○○部分，即屬所謂的「漏判」，該部分於原審之訴訟關係並
    未消滅，且不在本件上訴範圍之內，此部分自應由原審為「
    補充判決」，本院不得就此部分加以審理。
二、被告被訴於95年中某不特定時間（起訴書誤載為94年，業經
    檢察官於原審當庭更正為95年），連續多次在桃園縣桃園市
    內轉讓第一級毒品海洛因予丁○○（起訴書誤載為楊武志）
    施用部分，業經原審判決確定，不在本院審理範圍之內：
    關於被告被訴於95年中某不特定時間，連續多次在桃園縣桃
    園市內轉讓第一級毒品海洛因予丁○○施用部分，原判決認
    被告於95年4 月至6 月間某日，在被告上址住處內無償轉讓
    第一級毒品海洛因約0.1 公克予丁○○施用1 次，係犯轉讓
    第一級毒品罪，認被告其餘被訴於95年中某不特定時間多次
    轉讓第一級毒品予丁○○部分，不能證明犯罪，而不另為無
    罪之諭知，嗣被告就原判決認定其上開所犯轉讓第一級毒品
    罪部分提起上訴，復於本院前審97年12月10日準備程序期日
    當庭請求就此部分撤回上訴（按：依審判不可分、上訴不可
    分之原則，被告就上開轉讓第一級毒品罪部分提起上訴、撤
    回上訴之效力均及於原判決上開不另為無罪諭知部分），此
    有本院前審該期日準備程序筆錄及被告所立具之撤回上訴聲
    請書附卷可稽（本院上訴卷(一)第47頁正、反面、第49頁），
    則關於被告被訴於95年中某不特定時間，連續多次在桃園縣
    桃園市內轉讓第一級毒品海洛因予丁○○施用部分，業經原
    審判決確定，自不在本院審理範圍之內。
三、被告被訴於94年11月起至95年6 月30日止，連續多次販賣第
    二級毒品予乙○○部分，業經原審判決確定，不在本院審理
    範圍之內：
    關於被告被訴於94年9 月14日某時，在桃園縣桃園市○○路
    上「龍二理容院」外，以2 萬5 千元之價格，販賣第二級毒
    品甲基安非他命半兩（起訴書載為17公克）予戊○○部分，
    原審認被告就此部分成立販賣第二級毒品罪，另就被告被訴
    於94年11月起至95年6 月30日止，連續多次販賣第二級毒品
    予乙○○部分，則認不能證明犯罪，因公訴意旨認被告此部
    分與上開販賣第二級毒品予戊○○部分具有修正前刑法連續
    犯之裁判上一罪關係，爰不另為無罪之諭知，嗣被告就原判
    決認定其上開所犯販賣第二級毒品罪部分提起上訴，經本院
    審理結果，認被告販賣甲基安非他命予戊○○部分，除證人
    戊○○於警詢、檢察官偵訊時之單一指述及經查緝隊在其身
    上所查扣之甲基安非他命1 包外，並無其他補強證據足以佐
    證證人戊○○上開於警詢、檢察官偵訊時之供述確與事實相
    符，是被告上開被訴販賣第二級毒品予戊○○部分，不能證
    明犯罪，應由本院將原判決關於被告販賣第二級毒品予戊○○論罪科刑部分撤銷改判，諭知被告此部分無罪（詳後），
    則被告上開被訴於94年9 月14日某時販賣第二級毒品予戊○○部分，與被告被訴於94年11月起至95年6 月30日止，連續
    多次販賣第二級毒品予乙○○部分，即無審判不可分、上訴
    不可分之關係，被告被訴於94年11月起至95年6 月30日止，
    連續多次販賣第二級毒品予乙○○部分，既未據上訴，復非
    為被告前揭上訴部分效力所及，此部分自業經原審判決確定
    ，不在本院審理範圍之內。
四、至被告被訴於94年11月起至95年6 月30日止，連續多次販賣
    第一級毒品予乙○○，及被訴於95年10月、11月間某時，販
    賣第一級毒品予乙○○1 次，檢察官認定被告就上開二部分
    所涉犯之連續販賣第一級毒品、販賣第一級毒品罪嫌與被告
    就其餘起訴部分所涉犯之販賣第一、二級毒品、轉讓第一級
    毒品等罪嫌間係數罪併罰關係，上開二部分經原審判決被告
    無罪後，均未據檢察官提起上訴，是此二部分業經原審判決
    確定，亦不在本院審理範圍之內。
貳、證據能力部分：
一、證人己○○於警詢中所為陳述，為被告以外之人於審判外之
    陳述，屬傳聞證據，而被告之辯護人已具狀就上開各供述之
    證據能力提出爭執（見原審審訴卷第51頁），本院審酌各該
    陳述作成之狀況，並考量證人己○○於原審審理時業經傳喚
    到庭具結作證，並經檢、辯雙方為交互詰問，因認上開證人
    於警詢所為之陳述， 尚與刑事訴訟法第159條之2或第159條
    之3所定情形不相符合， 復查無其他得例外取得證據能力之
    法律依據，此項證據方法應予排除，不得作為本案證明被告
    有罪之依據。
二、證人戊○○、乙○○、柳忠良、柳丙○○於警詢時之陳述，
    雖均為被告以外之人於審判外之陳述，屬傳聞證據，而被告
    之辯護人已就上開各供述之證據能力提出爭執（本院卷第48
    頁），惟其中柳忠良業已死亡（見除戶資料），另證人乙○○、柳丙○○經原審及本院依法先後分別傳喚、拘提均未到
    庭，有原審及本院送達證書及拘提結果報告書、審理期日筆
    錄、報到單在卷可稽，足見乙○○、柳丙○○確係因所在不
    明而傳、拘無著。而證人戊○○經原審傳喚到庭作證，所為
    之證詞則與警詢不符。本院審酌上開各證人之警詢筆錄，均
    係警員以一問一答之方式所製作，復查無任何遭警不正取供
    之情事，又上開各證人於警詢時，尚未及與被告或其他證人
    串證，所受外界影響之程度甚低，自應認具有可信之特別情
    況，再者，上開各證人於警詢時之供述，亦具有證明被告犯
    罪事實存否之必要性，是證人戊○○於警詢時之陳述，依刑
    事訴訟法第159 條之2 之規定，證人乙○○、柳忠良、柳丙○○於警詢時之陳述，則分別依刑事訴訟法第159 條之3 第
    1 款、第3 款之規定，自有證據能力。
三、按傳聞法則之重要理論依據，在於傳聞證據未經當事人之反
    對詰問予以核實，乃予排斥，惟若當事人已放棄對原供述人
    之反對詰問權，於法院審判時表明同意該等傳聞證據可作為
    證據，基於證據資料愈豐富，愈有助於真實發現之理念，並
    貫徹刑事訴訟法修法加重當事人進行主義之精神，確認當事
    人對於證據能力有處分權之制度，傳聞證據經當事人同意作
    為證據，法院認為適當者，亦得為證據。另當事人於調查證
    據時，對於傳聞證據表示「沒有意見」，而未於言詞辯論終
    結前聲明異議，應視為已有將該等傳聞證據採為證據之同意
    ，此刑事訴訟法第159條之5定有明文。查本判決以下所引用
    其餘被告以外之人於審判外作成之供述證據，公訴人、被告
    於本院準備程序、審判期日對其等證據能力均不予爭執，亦
    未於言詞辯論終結前聲明異議，本院審酌上開證據資料製作
    時之情況，尚無違法不當及證明力明顯過低之瑕疵，亦認為
    以之作為證據應屬適當，而其餘所依憑判斷之非供述證據，
    本院亦查無有何違反法定程序取得之情形，且各該證據均經
    本院於審判期日依法進行證據之調查、辯論，被告於訴訟上
    之防禦權，已受保障，故該等證據資料均有證據能力。
乙、實體部分：
壹、有罪部分：
一、上訴人即被告甲○○分別於附表一所示之時、地，轉讓如附
    表一所示之第一級毒品海洛因、禁藥甲基安非他命予乙○○
    部分：
（一）此部分事實，業據被告於原審、本院審理中自白供稱：伊
      與乙○○是好朋友，伊有請乙○○施用毒品，但並未販賣
      給他，伊記得有一次係7 月2 日，是伊女友陳翠雯生日，
      伊與乙○○等人在桃園縣桃園市○○○路與民生路口之好
      樂迪KTV 包廂內幫伊女友慶生，伊有請乙○○吃海洛因及
      甲基安非他命；另一次係95年12月18日，那天係伊生日，
      當天乙○○來伊桃園縣桃園市○○路○ 段210 巷142 號9
      樓住處，還有買蛋糕來，他說他想吸甲基安非他命，伊就
      請他吸，該次沒有海洛因；95年12月28日在桃園縣桃園市
      敏盛醫院，伊打電話給乙○○說伊女友生了，乙○○說他
      毒癮發作很難過，伊叫他到醫院來，要請他吃海洛因，因
      那時伊都住在乙○○家，伊覺得不好意思等語不諱（原審
      卷第81、194 頁；本院上訴卷(一)第47頁反面、第137 頁反
      面；本院上訴卷(二)第66頁；本院卷第30頁反面、第46頁反
      面）（本院按：被告此部分轉讓海洛因、甲基安非他命之
      事實，並未據其於偵查中自白，核與98年5 月22日修正施
      行之毒品危害防制條例第17條第2 項之規定不符，被告尚
      不得邀此減輕其刑之寬典），核與證人乙○○於96年7 月
      2 日檢察官偵訊時所證：95年7 月2 日是被告女朋友陳翠
      雯的生日，在桃園市的好樂迪KTV 幫陳翠雯慶生時，有自
      被告處取得約2 千元的海洛因及1 千元的甲基安非他命，
      同年12 月18 日有自被告處取得甲基安非他命（數量不詳
      ），最後一次是陳翠雯在敏盛醫院要分娩時人還在開刀房
      （按即95年12月28日凌晨，此業據被告於同日警詢時供明
      在卷，見偵字第26456 號卷第17頁），伊有在敏盛醫院自
      被告處取得1 千元的海洛因等情（偵緝字第52號卷第36
      、37頁），無論係關於交付毒品之種類、或關於毒品交付
      之時間、地點等節均屬相符，堪認被告上開自白確屬實情
      。至關於被告交付毒品之數量，證人乙○○僅證稱：95年
      7 月2 日係取得約2 千元的海洛因及1 千元的甲基安非他
      命，同年12月28日係取得1 千元的海洛因，其就同年12月
      18日該次取得之甲基安非他命並未供明數量為何，然本院
      既查無確切證據足資證明被告上開3 次轉讓海洛因或甲基
      安非他命之數量已達淨重5 公克以上或10公克以上，依罪
      疑有利於被告之原則，自無從援引毒品危害防制條例第8
      條第6 項、轉讓持有毒品加重其刑之數量標準之規定，對
      被告加重其刑。是被告分別於附表一所示之時、地，轉讓
      如附表一所示之第一級毒品海洛因、禁藥甲基安非他命予
      乙○○之犯行，至為顯然。
（二）證人乙○○雖於96年7 月2 日檢察官偵訊時堅指：伊於上
      開時、地自被告處取得供己施用之海洛因、甲基安非他命
      均係向被告購買，95年7 月2 日係向被告買了2 千元的海
      洛因及1 千元的甲基安非他命，同年12月28日是跟被告買
      1 千元的海洛因，同年12月18日係向被告買甲基安非他命
      ，那次有交易，且稱：卷附95年12月18日晚上8 時16分許
      與被告女友陳翠雯通話之通訊監察譯文，其內容就是要跟
      被告買甲基安非他命，若被告沒接電話就是陳翠雯幫忙接
      云云（偵緝字第52號卷第36、37頁）。惟按「被告或共犯
      之自白，不得作為有罪判決之唯一證據，仍應調查其他必
      要之證據，以察其是否與事實相符，為刑事訴訟法第156
      條第2 項所明定。立法意旨在限制被告或共犯之自白在證
      據上之價值，並以補強證據之存在，協助發見真實。即使
      被告或共犯之自白係出於任意性，若別無其他補強證據存
      在，足以擔保其自白與事實相符，尚不得單憑自白而為不
      利於被告之認定。又犯施用第一級、第二級毒品罪，供出
      毒品來源，因而破獲者，得減輕其刑，為93年1 月9 日修
      正施行之毒品危害防制條例第17條所明定。為發見真實，
      防範施用毒品者作利己損人之不實陳述，用邀減刑寬典，
      或因不具切身利害關係，所為陳述可能有欠嚴謹或任意誇
      大其詞，施用毒品者有關毒品來源之供述，應有相當補強
      證據足以擔保其陳述之真實性，始得作為判斷之依據。故
      事實審法院對被告或共犯之自白，或施用毒品者有關毒品
      來源之陳述，應再調查其他補強證據，相互參酌，必達於
      通常一般之人均不致有所懷疑，而得確信自白或陳述為真
      實者，方得為有罪之認定」，有最高法院98年度台上字第
      6893號判決要旨可資參照。觀諸卷附95年12月18日晚上8
      時16分許，證人乙○○以其所持用之門號0000000000號行
      動電話撥打被告所持用之行動電話門號0000000000號，而
      由被告女友陳翠雯所接聽之通訊監察譯文所載內容（警聲
      搜字第2 號卷第34頁）：
      （乙○○）：終於接電話了喔。
      （陳翠雯）：恩。
      （乙○○）：你哪支電話方便你打給我啦。
      （陳翠雯）：你過來就好啦。
      （乙○○）：你打給我我先跟你說一下細節啦。
      （陳翠雯）：怎樣喔。
      （乙○○）：要男生啦。
      （陳翠雯）：要很多啦現在在缺也才人在找。
      （乙○○）：我等一下就過去再聯絡啊。
      （陳翠雯）：好啦。
      證人乙○○提及「要男生」（按即指甲基安非他命），陳
      翠雯隨即表示缺貨中，正在尋找貨源，而證人乙○○表示
      再聯絡而結束通話後，並未見其與被告或陳翠雯間有何後
      續之通話內容，且關於證人乙○○是否確有意向被告購買
      甲基安非他命？其欲以何種價格向被告購買若干數量之甲
      基安非他命？陳翠雯是否基於幫助被告販賣甲基安非他命
      予乙○○之意而代為尋找貨源？以及最終是否調得乙○○
      所需要之甲基安非他命等節，均無從自上開通訊監察譯文
      所載內容予以釐清，甚至證人乙○○與陳翠雯上開通話內
      容所指之甲基安非他命，與本院所認定被告於同日邀請乙○○至其上址住處為其慶生時，所免費提供予乙○○施用
      之不詳數量甲基安非他命是否確係相同之客體，亦無從僅
      憑上開通訊監察譯文加以判斷，是上開通訊監察譯文，自
      不足資為認定被告於95年12月18日有販賣第二級毒品予乙○○之證據，亦難據以佐證證人乙○○所稱「於95年12月
      18日向被告買甲基安非他命，那次有交易」之情節，確與
      事實相符，且與本院上開所認定被告於同日有轉讓禁藥甲
      基安非他命予乙○○之部分亦屬無涉。況除上開證人乙○○與陳翠雯間之通訊監察譯文已不足據為被告於95年12月
      18日販賣第二級毒品予乙○○之認定外，關於證人乙○○
      所稱「95年7 月2 日係向被告買了2 千元的海洛因及1 千
      元的甲基安非他命，同年12月28日是跟被告買1 千元的海
      洛因」等情節，並無任何通訊監察譯文足供本院審究，則
      證人乙○○所指其有於附表一所示之時、地，分別向被告
      購買如附表一所示數量之海洛因、甲基安非他命等節，除
      證人乙○○於檢察官偵訊時之片面指述外，並無其他補強
      證據足證確與事實相符，本院自難遽依證人乙○○之片面
      指述，即認定被告有此部分販賣第一、二級毒品予乙○○
      之犯行。
（三）被告於95年12月28日凌晨某時，在桃園縣桃園市○○路16
      8 號敏盛醫院內轉讓1 千元之海洛因予乙○○後，嗣於同
      日上午11時30分許，再度前往敏盛醫院727 號病房探視甫
      生產完之女友陳翠雯時，經海岸巡防總局北部地區巡防局
      桃園機動查緝隊持臺灣桃園地方法院95年度聲搜字第1291
      號搜索票，對其身體、隨身攜帶之物件（手提包）實施搜
      索，雖當場扣得疑似海洛因之白色粉末2 包，且嗣經法務
      部調查局鑑定結果，該送驗檢品2 包均含第一級毒品海洛
      因成分（驗餘合計淨重0.68公克，空包裝袋總重0.43公克
      ），此分別有海岸巡防署海岸巡防總局北部地區巡防局刑
      事案件移送書（偵字第26456 號卷第2 、3 頁）、搜索扣
      押筆錄（同上卷第6 至9 頁）、法務部調查局96年2 月17
      日調科壹字第09623013700 號鑑定書（同上卷第104 頁）
      在卷可稽，然查，查緝隊對被告實施搜索時，被告既早已
      於同日凌晨某時遂行轉讓海洛因予乙○○之犯行，證人乙○○復不在現場，且查緝隊係於被告於同日上午11時30分
      許，再度前往敏盛醫院727 號病房探視甫生產完之女友陳
      翠雯時，自其隨身攜帶之手提包內扣得上開海洛因，則本
      件扣案之海洛因是否與被告於同日凌晨轉讓予乙○○施用
      之海洛因為同一批毒品？被告是否係基於轉讓以外之其他
      原因而持有扣案之海洛因？均非無疑，是尚難認定本件扣
      案如附表五編號1 所示之海洛因，與被告轉讓海洛因予乙○○之犯行有何關聯，附此敘明。
（四）被告聲請傳喚證人乙○○到庭接受詰問，以證明其並未販
      賣海洛因、甲基安非他命予乙○○，惟證人乙○○已先後
      3 次經本院傳、拘未到，且本院既已認定被告係分別於附
      表一所示之時、地，轉讓如附表一所示之第一級毒品海洛
      因、禁藥甲基安非他命予乙○○，被告並無販賣第一、二
      級毒品予乙○○之犯行，則此部分待證事實已臻明瞭，本
      院認並無再予傳喚之必要。
二、被告分別於附表二、附表三所示之時、地，分別以如附表二
    、附表三所示之價格，販賣如附表二、附表三所示數量之海
    洛因、甲基安非他命予柳忠良夫婦、己○○藉以獲利部分：
（一）訊據被告矢口否認有此部分販賣第一、二級毒品之犯行，
      辯稱：伊並未於附表二所示之時、地，分別以如附表二所
      示之價格，販賣如附表二所示數量之海洛因予柳忠良、柳
      丙○○夫婦，伊係與柳忠良一起購買海洛因，且自卷附柳
      丙○○與伊及伊女友陳翠雯間之通訊監察譯文內容，亦看
      不出伊有販賣海洛因予柳忠良夫婦；至附表三部分，伊僅
      有幫己○○購買1 次甲基安非他命，95年12月20日上午9
      時許，己○○打電話來，他說他身上僅有1 千元，要買1
      千元的甲基安非他命，伊表示要問問看，後來他於同日10
      時許又打電話來，問伊有沒有找到，伊回答有，但他改口
      要買2 千元，所以事實上僅有1 次，且伊不是賣給他，而
      是幫他購買；伊雖有拿2千元之甲基安非他命給他，但實
      際上己○○僅給伊1千元，他說當天晚上再還伊另外1千元
      云云。
（二）經查：
  １、被告於附表二所示時、地，分別以如附表二所示之價格，
      販賣如附表二所示數量之海洛因予柳忠良夫婦藉以獲利部
      分（其中附表二編號1 部分，被告透過其女友陳翠雯與柳
      忠良夫婦達成買賣之合意並備妥毒品海洛因而著手出售後
      ，並未將之交付予柳忠良夫婦而販賣未遂，亦無證據證明
      被告已收取該次販毒價金1 萬5 千元）：
    (1)證人柳丙○○於96年10月17日警詢時陳稱：伊有向被告（
      綽號三百）購買過4 號（即女生、海洛因的代稱）毒品，
      每次平均約花1 萬元，購買約半錢，海洛因都是其夫柳忠
      良在施用，要伊去買。伊都是打電話與被告聯繫向被告購
      買毒品，有用過0000000000這支電話。0000000000這個門
      號是被告或1 個綽號「阿妹」的人（即被告女友陳翠雯）
      在使用，伊於95年9 月25日晚上6 時7 分許以0000000000
      號行動電話撥打0000000000這個門號是找被告，因有時被
      告上廁所，所以該電話就由「阿妹」幫他接，該通通訊監
      察譯文中，伊所說的「四一3 個」，就是拿4 號毒品海洛
      因3 包等語（偵緝字第52號卷第47至49頁），嗣於同日檢
      察官偵訊時結證：其夫柳忠良有施用毒品，有跟被告買，
      他有時會叫伊幫他打電話給被告，也會叫伊幫他去拿毒品
      。伊有使用0000000000這個門號，0000000000這個門號是
      被告在使用。95年9 月25日晚上6 時7 分許之通訊監察譯
      文中，伊所說的「四一3 個」，「四一」（按即指4 分之
      1 錢）就是5 千元的海洛因，3 個就是買3 包，共1 萬5
      千元，「阿妹」所說的「還要再洗」，就是她還要再稀釋
      摻葡萄糖。96年9 月26日中午12時41分許，伊亦有以上開
      門號行動電話撥打0000000000這個門號向「阿妹」表示要
      買「四一2 個」（即以每包5 千元之價格購買每包4 分之
      1 錢之海洛因2 包，共1 萬元），伊都前往被告在9 樓之
      住處去拿毒品，且有幫其夫柳忠良向被告或「阿妹」用水
      果來代替所拿的毒品品質不好等語（偵緝字第52號卷第61
      至63頁）。
    (2)再佐以本案經查緝隊依法聲請核發通訊監察書，對被告使
      用之0000000000號行動電話進行通訊監察，證人柳丙○○
      以其所持用之0000000000號行動電話，與被告、被告之女
      友陳翠雯間，確有以下之通話紀錄：
    （95年9 月25日晚上6 時7 分許）（係由陳翠雯接聽被告
      前開行動電話）
      （柳丙○○）：妹啊，我跟你講，四一3 個喔。
      （陳翠雯）  ：分開嗎？
      （柳丙○○）：要，分3 包，弄好喔，去不要再給我等喔
      （陳翠雯）  ：你一下到嗎？我還要再洗一個。
      （柳丙○○）：好，你動作快點。
    （95年9 月26日中午12時36分許）
      （甲○○）  ：三百。
      （柳丙○○）：方便嗎？現在要過去喔，水果弄好吃點。
      （甲○○）  ：好。
      （95年9 月26日中午12時41分許）（係由陳翠雯接聽被告
      前開行動電話）
      （柳丙○○）：阿妹，四一2 個，弄好喔，去就不用等。
      （陳翠雯）  ：好。
      （95年9 月26日下午1 時55分許）（柳丙○○取得被告所
      交付之毒品後，復撥打被告所持用之前開行動電話門號，
      向被告抱怨毒品之品質不佳）此有被告所持用之門號0000
      000000號行動電話通訊監察譯文乙份在卷足憑（偵緝字第
      52號卷第60、61頁）。則證人柳丙○○於警詢及檢察官偵
      訊時所稱：95年9月25日晚上6時7分許之通訊監察譯文中
      ，伊所說的「四一3個」，「四一」（按即指4分之1錢）
      就是5千元的海洛因，3個就是買3包，共1萬5千元，「阿
      妹」所說的「還要再洗」，就是她還要再稀釋摻葡萄糖。
      96年9月26日中午12時41分許，伊亦有以上開門號行動電
      話撥打0000000000這個門號向「阿妹」表示要買「四一2
      個」（即以每包5千元之價格購買每包4分之1錢之海洛因2
      包，共1萬元），伊有幫其夫柳忠良向被告或「阿妹」用
      水果來代替所拿的毒品品質不好等節，與通訊監察譯文內
      容互核相符，所述自堪採信。且自被告之女友陳翠雯動輒
      幫被告接聽購毒者之電話、代被告與購毒者達成買賣之合
      意及協助摻入葡萄糖稀釋海洛因等情觀之，堪認陳翠雯係
      事先接受被告之委託，而基於幫助被告販賣第一級毒品藉
      以獲利之犯意，協助被告處理海洛因交易之前置作業，被
      告則仍係居於販賣第一級毒品之正犯地位，至為灼然。
    (3)按刑法上犯罪類型為「販賣」者之既、未遂，以買賣之標
      的物已否交付為區分標準；如僅就買賣之內容意思表示一
      致，而尚未交付標的物時，應論以販賣未遂，此有最高法
      院89年度台上字第2798號判決要旨可資參照。觀諸上開95
      年9 月25日晚上6 時7 分許之通訊監察譯文，僅見證人柳
      丙○○與被告之女友陳翠雯就海洛因之交易價格、數量及
      交貨之地點達成合意，至於被告或其女友陳翠雯與柳丙○○嗣後有無見面、有無交付海洛因，並未見有何後續之通
      話內容，是依罪證有疑、利歸被告之原則，自應認該次交
      易於被告委由處理海洛因交易前置作業之陳翠雯與柳丙○○達成買賣之合意並備妥毒品海洛因後，並未將之交予柳
      丙○○，柳丙○○亦未支付價金，而屬販賣未遂。至95年
      9 月26日該次交易，因同日下午1 時55分許之通訊監察譯
      文，顯示柳丙○○復撥打被告所持用之0000000000號行動
      電話門號，向被告抱怨毒品之品質不佳，足見該次交易柳
      丙○○確有前往被告上址住處拿取海洛因並支付價金，自
      屬販賣既遂。
    (4)綜上，被告辯稱：伊係與柳忠良一起購買海洛因，且自卷
      附柳丙○○與伊及伊女友陳翠雯間之通訊監察譯文內容，
      亦看不出伊有販賣海洛因予柳忠良夫婦云云，自無足採。
      被告另聲請傳喚證人柳丙○○到庭接受詰問，以證明其並
      未販賣海洛因予柳忠良、柳丙○○，惟證人柳丙○○已先
      後3 次經本院傳、拘未到，且證人柳丙○○上開於警詢、
      檢察官偵訊時之供述，與卷附通訊監察譯文內容互核相符
      ，所述自堪憑信，被告於附表二所示時、地，分別以如附
      表二所示之價格，販賣如附表二所示數量之海洛因予柳忠
      良夫婦藉以獲利（其中附表二編號1 部分屬販賣未遂，附
      表二編號2 部分屬販賣既遂），事實已臻明瞭，本院認並
      無再予傳喚證人柳丙○○之必要。
  ２、被告於附表三所示時、地，以如附表三所示之價格，販賣
      如附表三所示數量之甲基安非他命予己○○藉以獲利部分
      ：
    (1)證人己○○於97年8 月6 日原審審理時結證：伊於95年12
      月20日上午9 時58分許（抵達被告上址住處樓下後）打電
      話叫被告下來，但被告還沒下來，所以伊於同日上午10時
      14分許又打電話叫被告下來，伊跟被告說伊朋友要買2 千
      元的甲基安非他命（事實上係伊與伊朋友合資要買2 千元
      ），但當時伊給被告1 千元，被告給伊2 千元的甲基安非
      他命，伊於同日下午再拿1 千元還給被告。伊前述9 時58
      分、10時14分各有交易1 次係記錯了，當時上午只有交易
      1 次，係2 千元等語（原審卷第146 頁、147 頁），關於
      證人己○○上開所述當日購買甲基安非他命之次數、購買
      之金額、數量，核與被告於97年8 月6 日原審審理時所供
      ：證人己○○於95年12月20日上午、下午各有找伊1 次，
      上午該次他要拿2 千元的甲基安非他命，到樓下時他才說
      他身上只有1 千元，伊就叫伊朋友先拿2 千元的甲基安非
      他命給他，但他只有給伊1 千元，下午他就拿1 千元來還
      伊等情（原審卷第146 頁）大致相符。
    (2)再佐以本案經查緝隊依法聲請核發通訊監察書，對被告使
      用之0000000000號行動電話進行通訊監察，被告與證人己○○所持用之0000000000號行動電話，確有以下之通話紀
      錄：
      （95年12月20日上午9 時42分許）
      （己○○）：阿文你在哪？
      （被告）  ：一樣。
      （己○○）：喔！去你那還是樓下等？
      （被告）  ：你就開去地下室啊。
      （己○○）：你要下來喔。
      （被告）  ：嗯啊！
      （己○○）：沒錢剩1 千。
      （被告）  ：那就1 千啊。
      （己○○）：喔，好啊。
      （95年12月20日上午9 時58分許）
      （己○○）：我在樓下，帶1 枝吸管下來。
      （被告）  ：好啦。
      （己○○）：好。
      （95年12月20日上午10時14分許）
      （某人）  ：找阿分，他在忙耶。
      （己○○）：你跟他說我剛剛那位，我在地下室。
      （某人）  ：你在地下室了喔。
      （己○○）：叫他聽一下。
      （某人）  ：等一下喔。（換被告接聽電話）
      （被告）  ：喂。
      （己○○）：我阿雄，我朋友在鶯歌，他要先拿2 千，我
                  這剩1 千給你可以嗎？下午再拿給你。可以
                  先給我嗎？我在地下室。
      （被告）  ：好。
      （95年12月20日晚上6 時18分許）
      （己○○）：我現在拿錢去給你。
      （被告）  ：好啊。
      （己○○）：你再用一些給我。
      （被告）  ：阿？
      （己○○）：那麼少一下子就沒有了。
      （被告）  ：電話裡不要講。
      （己○○）：好啦，等一下過去。
      （95年12月20日晚上6 時31分許）：
      （己○○）：我到了喔。
      （被告）  ：好。
      （95年12月20日晚上6 時33分許）
      （己○○）：你等一下我叫警衛室跟你講。
      （被告）  ：他現在要開下去，拿一下東西就上來了。
      （警衛人員）：你幾號幾樓？
      （被告）  ：142.9
      （警衛人員）：142號9樓喔？
      （被告）  ：嗯。
      （警衛人員）：你不先交代一下，現在車輛那麼多。
      （被告）  ：他下去一下，拿一下就上來了。
      （己○○）：好啦，我下去了。
      此有被告所持用之門號0000000000號行動電話通訊監察譯
      文乙份在卷足憑（警聲搜字第2 號卷第33頁）。則證人己○○上開於原審審理時所稱：伊於95年12 月20 日上午9
      時58分許（抵達被告上址住處樓下後）打電話叫被告下來
      ，但被告還沒下來，所以伊於同日上午10時14分許又打電
      話叫被告下來，伊跟被告說伊朋友要買2 千元的甲基安非
      他命（事實上係伊與伊朋友合資要買2 千元），但當時伊
      給被告1 千元，被告給伊2 千元的甲基安非他命，伊於同
      日下午再拿1 千元還給被告等節，與通訊監察譯文內容亦
      互核相符，自堪採信。且觀諸證人己○○於95年12月20日
      晚上6 時18分許，復以其所持用之0000000000號行動電話
      撥打被告所持用之0000000000號行動電話門號，向被告表
      示現在要送錢過去，且言及：「那麼少一下子就沒有了」
      等情，足見該次交易己○○確有於同日上午10時許，在被
      告上址住處地下室停車場內向被告取得甲基安非他命，自
      屬販賣既遂。
    (3)證人己○○雖於97年8 月6 日原審審理時初結稱：伊於95
      年12月20日打電話給被告，並至被告住處找被告，被告有
      請伊施用甲基安非他命，伊要離開時，被告給伊1 個吸食
      器，伊下樓後，即為警查獲。95年12月20日之前，伊曾與
      朋友一起各出資1 千元向被告拿過毒品，伊在車上等伊朋
      友，由伊朋友出面向被告拿，拿回來後，伊再跟朋友一起
      施用。伊單獨出面跟被告拿毒品，就只有在被警察查獲（
      即95年12月20日）該次，但是伊去的時候，被告就先拿毒
      品請伊云云（原審卷第138 至140 頁），經原審提示上開
      通訊監察譯文後，證稱：第1 、2 通譯文，係因當日伊沒
      有帶錢，被告找伊上去樓上，請伊施用。因伊當日係要跟
      被告拿東西沒有錯，但伊身上剩下1 千元，伊在地下室等
      被告，被告下來伊要拿錢給被告，被告要伊上去一下，並
      稱伊沒有錢，就將手上剩下的請伊施用，所以才會在第3
      通譯文談到錢。而當日伊有拿2 千元給被告，係因伊另1
      個朋友跟被告拿甲基安非他命，委託伊還被告，當日伊身
      上剩1 千元，要跟被告拿甲基安非他命，但被告請伊施用
      ，伊沒有花到錢云云（原審卷第140 頁）。惟前開證人己○○所證述95年12月20日至被告住處之目的、過程等節，
      核與前揭通訊監察譯文內容文意不同，顯係證人己○○臨
      時羅織之證詞，憑信性甚低。嗣證人己○○雖又改稱：伊
      於95年12月20日上午9 時42分先打電話給被告，向被告說
      要購買1 千元之甲基安非他命，嗣伊於同日上午9 時58分
      至豐田大郡地下室，被告即拿1 包甲基安非他命給伊，伊
      則當場給付被告1 千元，其後伊於同日上午10時許再打電
      話，係跟被告說伊朋友要2 千元之甲基安非他命，但伊身
      上僅剩1 千元，被告即先將價值2 千元之甲基安非他命交
      給伊，伊則交1 千元給被告，嗣伊於同日下午6 時許欲前
      往上址清償尚欠之1 千元時，即遭警察查獲等語（原審卷
      第145 頁），然依上開通訊監察譯文所載：
      （95年12月20日上午9 時42分許）
      （己○○）：阿文你在哪？
      （被告）  ：一樣。
      （己○○）：喔！去你那還是樓下等？
      （被告）  ：你就開去地下室啊。
      （己○○）：你要下來喔。
      （被告）  ：嗯啊！
      （己○○）：沒錢剩1 千。
      （被告）  ：那就1 千啊。
      （己○○）：喔，好啊。
      （95年12月20日上午9 時58分許）
      （己○○）：我在樓下，帶1 枝吸管下來。
      （被告）  ：好啦。
      （己○○）：好。
      （95年12月20日上午10時14分許）
      （某人）  ：找阿分，他在忙耶。
      （己○○）：你跟他說我剛剛那位，我在地下室。
      （某人）  ：你在地下室了喔。
      （己○○）：叫他聽一下。
      （某人）  ：等一下喔。（換被告接聽電話）
      （被告）  ：喂。
      （己○○）：我阿雄，我朋友在鶯歌，他要先拿2 千，我
                  這剩1 千給你可以嗎？下午再拿給你。可以
                  先給我嗎？我在地下室。
      （被告）  ：好。
      依上開對話內容，當日證人己○○身上顯然僅攜帶1 千元
      ，倘其於同日上午9 時58分因向被告購買甲基安非他命而
      已交付該1 千元予被告，則其於同日上午10時14分以朋友
      需要為由再向被告購買2 千元之甲基安非他命時，又如何
      能交付1 千元予被告？顯見證人己○○此部分所述於95年
      12月20日上午有先後向被告購買2 次甲基安非他命之情節
      ，與通訊監察譯文內容並不相符，自應以其嗣後所證：伊
      於95年12月20日上午9 時58分許（抵達被告上址住處樓下
      後）打電話叫被告下來，但被告還沒下來，所以伊於同日
      上午10時14分許又打電話叫被告下來，伊跟被告說伊朋友
      要買2 千元的甲基安非他命（事實上係伊與伊朋友合資要
      買2 千元），但當時伊給被告1 千元，被告給伊2 千元的
      甲基安非他命，伊於同日下午再拿1 千元還給被告等情較
      為可採。
    (4)至被告雖辯稱：伊僅有幫己○○購買1 次甲基安非他命，
      95年12月20日上午9 時許，己○○打電話來，他說他身上
      僅有1 千元，要買1 千元的甲基安非他命，伊表示要問問
      看，後來他於同日10時許又打電話來，問伊有沒有找到，
      伊回答有，但他改口要買2 千元，所以事實上僅有1 次，
      且伊不是賣給他，而是幫他購買；伊雖有拿2 千元之甲基
      安非他命給他，但實際上己○○僅給伊1 千元，他說當天
      晚上再還伊另外1 千元云云。然被告於95年12月20日上午
      9 時42分許接獲己○○來電表示僅剩1 千元，欲前往被告
      上址住處購買甲基安非他命時，被告係直接與己○○約定
      交易價值1 千元數量之甲基安非他命，並請己○○將車開
      至其住處地下室停車場內交易，並無向己○○表示尚需問
      問看有沒有貨源之意，且己○○於同日上午10時14分許表
      示要購買2 千元之甲基安非他命時，被告亦立即應允，此
      均有上開通訊監察譯文附卷足憑（警聲搜字第2 號卷第33
      頁），且被告應允後，經證人己○○等了一下子，被告隨
      即於同日上午10時許下樓至地下室停車場內交付2 千元之
      甲基安非他命，當時被告身旁並無其他人等情，亦據證人
      己○○於原審審理時供證明確（原審卷第147 頁）；再者
      ，觀諸上開通訊監察譯文內容，可發現證人己○○係直接
      向被告言明所需購買之金額、數量，並無商請被告找人代
      買之文字或意思出現，苟被告僅係代為聯繫調毒品，又豈
      有在證人己○○致電洽購毒品時，逕由被告在電話中決定
      交付毒品之數量、交易地點，甚至親往其住處地下室停車
      場交付毒品、收取價金之理？益徵該次交易，被告自己即
      是該甲基安非他命之出賣人，且於證人己○○提出購買之
      要約時，被告即已備妥己○○所需求數量之甲基安非他命
      ，並無所謂另向他人調貨或幫己○○另向他人購買之情；
      而95年12月20日下午6 時33分許，證人己○○確有將車開
      至被告上址住處之地下室停車場，將餘款1 千元交予被告
      ，此亦有上開通訊監察譯文在卷可稽（警聲搜字第2 號卷
      第33頁），是被告上開所辯，無非事後飾卸之詞，委無足
      採。
  ３、按販賣第一級毒品海洛因、第二級毒品甲基安非他命係違
      法行為，非可公然為之，亦無公定之價格，不論任何包裝
      ，均可任意分裝增減份量、純度，而每次買賣之價量，亦
      可能隨時依雙方間之關係深淺、資力、需求量及對行情之
      認知、來源是否充裕、查緝是否嚴緊，購買者被查獲時供
      述購買對象可能性之風險評估等，而異其標準，並機動調
      整，非可一概而論，販賣之利得除經坦承犯行或價量俱臻
      明確外，委難察得實情，販賣之人從價差或量差中牟利方
      式雖異，其意圖營利之非法販賣行為則一，是除非別有事
      證，足認係按同一價量委買、轉售或無償贈與，確未牟利
      外，尚難執此遽認非法販賣之證據有所未足，致使知過坦
      承者難辭重典，飾辭否認者反得僥倖，而失情理之平。本
      件被告矢口否認有販賣海洛因、甲基安非他命之犯行，然
      販賣海洛因、甲基安非他命犯行之法定刑度極重，係眾所
      週知之事實，依一般經驗法則，販賣毒品者鋌而走險，苟
      非意在營利，所為何來？況被告與柳忠良夫婦、己○○等
      人並非熟識至交，苟非意圖營利，被告豈會甘冒重刑之風
      險而與其等相約交易毒品？是以被告雖就其販入海洛因、
      甲基安非他命之價格堅不吐實，致無法明確得知其從中賺
      取之差價為何，然揆諸上開說明，自仍無礙被告有從中賺
      取買賣差價牟利之意圖及事實。
三、綜上所述，本件事證已臻明確，被告前揭犯行，洵堪認定，
    應依法論科。
四、被告行為後，毒品危害防制條例第4 條於98年5 月20日修正
    公布，針對當次公布之修正條文，未另訂施行日期，至原毒
    品危害防制條例第36條所規定：「本條例自公布後6 個月施
    行」，核其所稱「本條例」應係指92年7 月9 日修正公布之
    該條例，並非指98年5 月20日公布之部分修正條文。是98年
    5 月20日公布之毒品危害防制條例修正條文之生效日期，應
    依中央法規標準法第13條對於法規生效施行日之規範，自公
    布日起至第3 日即98年5 月22日發生效力（該條例自公布後
    亦已逾6 個月），是本件關於毒品危害防制條例第4 條之修
    正，即應依刑法第2 條第1 項，依「從舊從輕」之原則而為
    比較。查毒品危害防制條例第4 條第1 項原規定：「製造、
    運輸、販賣第一級毒品者，處死刑或無期徒刑；處無期徒刑
    者，得併科新臺幣1 千萬元以下罰金」，同條例第4 條第2
    項原規定：「製造、運輸、販賣第二級毒品者，處無期徒刑
    或7 年以上有期徒刑，得併科新臺幣7 百萬元以下罰金」；
    修正後同條例第4條 第1 項規定：「製造、運輸、販賣第一
    級毒品者，處死刑或無期徒刑；處無期徒刑者，得併科新臺
    幣2 千萬元以下罰金。」，同條例第4 條第2 項規定：「製
    造、運輸、販賣第二級毒品者，處無期徒刑或7 年以上有期
    徒刑，得併科新臺幣1 千萬元以下罰金」，自均以修正前之
    規定較有利於被告，是本件關於被告所犯之販賣第一、二級
    毒品罪（含未遂犯），均應分別適用98年5 月22日修正施行
    前之毒品危害防制條例第4 條第1 項、第2 項、第6 項之規
    定處斷。
五、論罪部分：
（一）按甲基安非他命雖係毒品危害防制條例所明定之第二級毒
      品，但其亦屬於藥事法所稱之「禁藥」（即藥事法第22條
      第1 項第1 款所稱之「經中央衛生主管機關明令公告禁止
      製造、調劑、輸入、輸出、販賣或陳列之毒害藥品」）。
      而明知為禁藥而轉讓者，藥事法第83條第1 項亦定有處罰
      明文。故行為人明知為禁藥即「甲基安非他命」而轉讓予
      他人者，除成立毒品危害防制條例第8 條第2 項之「轉讓
      第二級毒品罪」外，亦構成藥事法第83條第1 項之「轉讓
      禁藥罪」，此係屬同一犯罪行為而同時有二種法律可資處
      罰之「法條（規）競合」情形，應依「重法優於輕法」、
      「後法優於前法」等法理，擇一處斷。而毒品危害防制條
      例第8 條第2 項轉讓第二級毒品罪之法定本刑為「6 月以
      上5 年以下有期徒刑，得併科新臺幣70萬元以下罰金」，
      93年4 月21日修正、同年月23日施行之藥事法第83條第1
      項轉讓禁藥罪之法定本刑則為「7 年以下有期徒刑，得併
      科新臺幣500 萬元以下罰金」，故行為人轉讓甲基安非他
      命之情節（亦即其轉讓之數量及對象），如無應依毒品危
      害防制條例第8 條第6 項及第9 條之規定加重其刑至二分
      之一之情形，則上開藥事法第83條第1 項之罪之法定本刑
      ，顯較毒品危害防制條例第8 條第2 項之罪之法定本刑為
      重，依前述「重法優於輕法」之法理，應優先適用藥事法
      第83條第1 項之規定處斷。本件事實欄一（一）（二）（
      即附表一編號1 、2） 所示被告轉讓甲基安非他命之數量
      ，並無證據證明已達轉讓持有毒品加重其刑之數量標準第
      2 條第1 項第2 款所定之淨重10公克以上（本院另按：本
      件事實欄一（三）（即附表一編號3） 所示被告轉讓海洛
      因之數量，亦無證據證明已達轉讓持有毒品加重其刑之數
      量標準第2 條第1 項第1 款所定之淨重5 公克以上），亦
      即並無毒品危害防制條例第8 條第6 項所規定之情形，因
      藥事法第83條第1項之最高法定刑較毒品危害防制條例第8
      條第2項之最高法定刑為重，自應優先適用藥事法之規定
      處罰。
（二）是核被告就事實欄一（一）所為，係犯毒品危害防制條例
      第8 條第1 項之轉讓第一級毒品罪、藥事法第83條第1 項
      之轉讓禁藥罪；就事實欄一（二）所為，係犯藥事法第83
      條第1 項之轉讓禁藥罪；就事實欄一（三）所為，係犯毒
      品危害防制條例第8 條第1 項之轉讓第一級毒品罪。另被
      告就事實欄二（一）（二）所為，係分別犯98年5 月22日
      修正施行前毒品危害防制條例第4 條第6 項、第1 項之販
      賣第一級毒品未遂罪、同條例第4 條第1 項之販賣第一級
      毒品既遂罪；就事實欄三所為，則係犯98年5 月22日修正
      施行前毒品危害防制條例第4 條第2 項販賣第二級毒品既
      遂罪。被告就所犯上開各罪，其轉讓、販賣前持有海洛因
      、甲基安非他命之低度行為，均分別為各該次轉讓、販賣
      之高度行為所吸收，不另論罪。被告就事實欄一（一）部
      分，同時免費提供第一級毒品海洛因、禁藥甲基安非他命
      予乙○○施用，係一行為觸犯毒品危害防制條例第8 條第
      1 項之轉讓第一級毒品罪、藥事法第83條第1 項之轉讓禁
      藥罪二罪名，為想像競合犯，應依刑法第55條之規定從一
      重之轉讓第一級毒品罪處斷。被告就事實欄二（一）部分
      ，因被告已委由其女友陳翠雯就毒品交易種類、數量、價
      格與柳丙○○達成協議，並已備妥毒品海洛因，屬著手販
      賣第一級毒品行為之實行，惟尚未完成毒品之交付及收取
      價金，其犯罪尚屬未遂，應依刑法第25條第2 項之規定，
      按既遂犯之刑度，減輕其刑。被告所犯前開6 罪，其犯意
      各別、行為互殊，應予分論併罰。公訴意旨認被告係於本
      判決附表三所示時、地，販賣1 千元之第二級毒品甲基安
      非他命予己○○，容有誤會，應予更正。又公訴人就被告
      轉讓如本判決事實欄一（即附表一）所示之第一級毒品海
      洛因、禁藥甲基安非他命予乙○○部分，認係分別犯98年
      5月22日修正施行前毒品危害防制條例第4條第1項之販賣
      第一級毒品罪、同條例第4條第2項之販賣第二級毒品罪，
      亦有未恰，爰於不妨害事實同一之範圍內變更起訴法條。
      按刑事審判旨在實現刑罰權之分配的正義，故法院對有罪
      被告之科刑，應符合罪刑相當之原則，使輕重得宜，罰當
      其罪，以契合社會之法律感情，此所以刑法第57條明定科
      刑時應審酌一切情狀，尤應注意該條所列10款事項以為科
      刑輕重之標準，並於同法第59條賦予法院以裁量權，如認
      「犯罪之情狀可憫恕，認科以最低度刑仍嫌過重者，得酌
      量減輕其刑」，俾使法院就個案之量刑，能斟酌至當。而
      刑法第59條規定所謂「犯罪之情狀」，應審酌其犯罪有無
      可憫恕之事由（即有無特殊之原因與環境，在客觀上足以
      引起一般同情，以及宣告法定低度刑，是否猶嫌過重等等
      ），以為判斷，最高法院38年臺上字第16號、45年臺上字
      第1165號、51年臺上字第899號分別著有判例可參。查本
      件被告販賣第一級毒品海洛因之對象僅有柳忠良夫婦，其
      販賣海洛因之數量尚微，圖得之利益非鉅，且其中1次尚
      未交貨及取得販毒價金，僅止於販賣未遂階段，所為與販
      賣毒品數量達數公斤以上之嚴重危害社會治安情形仍有不
      同，兼以本案之零星交易，其惡性尚與大量走私進口或長
      期販賣毒品所謂「大盤」或「中盤」之毒梟有間，倘不論
      所犯情節輕重，而一律論處本罪之法定本刑死刑或無期徒
      刑，猶嫌過重，其犯罪之情狀，衡情尚有可憫，爰就事實
      欄二所載2次販賣第一級毒品海洛因之犯行，均依刑法第
      59 條規定減輕其刑；並就事實欄二（一）販賣第一級毒
      品未遂部分，依法遞減之。
六、原審據以對被告所犯上開6 罪論罪科刑（即如原判決附表二
    編號1 、2 、4 、附表三編號2 、附表四編號3 、4 所示部
    分），固非無見，惟查：（一）被告於本判決事實欄一所示
    之時、地，僅有轉讓如事實欄一所示之海洛因、甲基安非他
    命予乙○○，原審僅依證人乙○○之片面指述，及不足資為
    認定證人乙○○之指述確與事實相符之95年12月18日晚上8
    時16分許之通訊監察譯文，於別無其他補強證據佐證之情況
    下，即遽認被告於上開時、地分別販賣海洛因、甲基安非他
    命予乙○○，自有未恰。（二）被告就本判決事實欄二（一
    ）所示販賣第一級毒品之犯行，至多亦僅得證明其透過陳翠
    雯與柳丙○○就海洛因之交易價格、數量、交易地點等達成
    買賣合意，並備妥海洛因而著手販賣，並無任何證據足資認
    定該次交易已有海洛因、價金之交付，原判決就此部分對被
    告遽論以販賣第一級毒品既遂罪，並認被告已取得該次販毒
    價金1萬5千元，亦有未當。（三）被告就本判決事實欄二所
    示販賣第一級毒品之犯行，動輒委由陳翠雯接聽柳丙○○來
    電，由陳翠雯與柳丙○○就海洛因之交易價格、數量、交易
    地點等達成買賣合意，陳翠雯實係基於幫助被告販賣第一級
    毒品藉以獲利之犯意，而協助被告處理海洛因交易之前置作
    業，原判決於事實欄未記載被告與陳翠雯就此部分販賣第一
    級毒品之角色、定位，於理由欄復未說明柳丙○○與陳翠雯
    聯繫購毒事宜時，被告何以係居於此部分販賣第一級毒品之
    正犯地位，不無疏漏。（四）本件經海岸巡防總局北部地區
    巡防局桃園機動查緝隊於95年12月28日上午11時30分許，在
    桃園縣桃園市○○路168號「敏盛醫院」727號病房內當場扣
    得被告所持有如本判決附表五編號1、2所示之第一級毒品海
    洛因2包、第二級毒品甲基安非他命1包，均非被告就上開6
    罪轉讓、販賣之客體，亦無證據顯示係被告犯上開6罪所剩
    餘之毒品，自均與本案無涉，原判決竟分別於其附表二編號
    1 、2、4、附表三編號2、附表四編號3、4所示各罪之罪刑
    項下諭知沒收銷燬，另就各該毒品之外包裝袋諭知沒收，亦
    有未合。（五）扣案如本判決附表五編號3、4所示之行動電
    話、編號6所示之電子磅秤、編號16至18所示之研磨器1台、
    分裝袋14包、葡萄糖7包等物，均無證據顯示與被告所犯上
    開6 罪有關（詳後），原判決亦分別於其附表二編號1、2、
    4、附表三編號2、附表四編號3、4所示各罪之罪刑項下諭知
    沒收，亦有未恰。（六）原判決就被告所犯販賣第一級毒品
    罪部分，均未援引刑法第59條之規定酌減其刑，亦有不當。
    再者，原審除對被告所犯上開6罪論罪科刑外，另認被告於
    95 年12月20日上午9時58分許，於其上址住處樓下販賣1千
    元之第二級毒品甲基安非他命予己○○（原判決附表三編號
    1所示），對被告此部分犯行予以論科，惟證人己○○於95
    年12月20日上午9時58分許，僅有與被告聯繫購買毒品，被
    告並無此部分販賣第二級毒品之行為，業如前述，而公訴意
    旨亦認定己○○於95年12月20日上午僅有於10時許販賣第二
    級毒品甲基安非他命予己○○1次（即原判決附表三編號2、
    本判決附表三所示部分），是原判決認被告此部分亦構成販
    賣第二級毒品罪，並與被告所犯其餘各罪分論併罰，亦有未
    合。被告就原判決附表二編號1、2、4部分提起上訴，主張
    僅有轉讓海洛因、甲基安非他命予乙○○施用，另就原判決
    附表三編號1部分上訴主張其並無此次販賣第二級毒品之犯
    行，為有理由；又被告就原判決附表三編號2、附表四編號3
    、4 部分上訴否認各該次販賣第一級毒品、第二級毒品之犯
    行，雖無理由，惟原判決關於其附表三編號2、附表四編號3
    、4 部分，既另有前揭（二）（三）（四）（五）所示之可
    議，自亦無可維持，自應由本院將原判決附表二編號1、2、
    4、附表三編號1、2、附表四編號3、4部分均撤銷改判。爰
    審酌被告正值青壯之年，不思正途工作，竟鋌而走險從事轉
    讓、販賣海洛因、甲基安非他命之行為，足以使施用毒品者
    導致精神障礙、性格異常，甚至造成生命危險之生理成癮性
    及心理依賴性，戕害國民身心健康，且犯後矢口否認販賣毒
    品之犯行，態度非佳，兼衡被告素行、犯罪動機、目的、手
    段及轉讓、販賣海洛因、甲基安非他命之數量、販賣所取得
    之價金等一切情狀，分別量處如本判決附表一至附表三所示
    之刑。又被告係於96年4月24日以前犯如本判決附表一所示3
    罪，所犯該3罪雖均屬中華民國九十六年罪犯減刑條例第3條
    所列罪名，惟宣告刑均未逾有期徒刑1年6月，核與該條例第
    2 條第1項第3款之規定相符，且被告雖係於該條例施行前即
    95 年6月13日經通緝，惟其於該條例施行前之95年12月28日
    即經緝獲歸案，與該條例第5條係指「於該條例施行前經通
    緝，而未於施行後之96年12月31日以前自動歸案者，始不得
    依該條例減刑」之情形有間，自不受該條不得減刑規定之限
    制（最高法院97年度台抗字第230號裁定參照），爰就被告
    所犯如本判決附表一所示3罪，各依法減其宣告刑二分之一
    ，並依中華民國九十六年罪犯減刑條例第11條、刑法第51條
    第5款之規定，就被告所犯如本判決附表一所示3罪減得之刑
    ，與其所犯如本判決附表二、附表三所示不應減刑之罪所處
    之刑，定其應執行之刑為有期徒刑18年，以示懲儆。
七、扣案如本判決附表四編號1 、2 所示之行動電話各1 具（各
    含所對應門號0000000000號、0000000000號之SIM 卡1 枚）
    ，被告自承為其所有（按行動電話服務須以晶片卡即SIM 卡
    為使用介面，因此電信公司於出租行動電話門號予消費者使
    用時，即同時附帶提供晶片卡給消費者作為門號使用之介面
    ，故電信公司接受消費者申辦門號並將該門號開通上線時，
    該晶片卡之所有權是否移轉於消費者，抑或仍保留於電信公
    司，端視其簽訂之服務契約內容如何約定，最高法院97年度
    臺上字第1152號固有判決可參，然查現今市面上之電信公司
    包括臺灣大哥大股份有限公司、泛亞電信股份有限公司包含
    東信電訊、威寶電信股份有限公司、遠傳電信股份有限公司
    、和信電訊股份有限公司、中華電信股份有限公司及亞太電
    信股份有限公司，均認行動電話所包含一般型及預付式SIM
    卡所有權歸客戶所有，此有司法院97年5 月6 日院臺聽刑一
    字第0970009760號函可稽），且係分別供被告犯如事實欄二
    、三（即本判決附表二、附表三）所示之罪所用之物，應依
    毒品危害防制條例第19條第1 項之規定，在如本判決附表二
    、附表三所示各罪項下宣告沒收。被告所犯如本判決附表二
    編號2 所示販賣第一級毒品罪所得財物1 萬元、如本判決附
    表三所示販賣第二級毒品罪所得財物2 千元，雖未扣案，仍
    應依毒品危害防制條例第19條第1 項之規定，在各該販賣第
    一、二級毒品犯罪項下宣告沒收，並諭知如全部或一部不能
    沒收時，以其財產抵償之。又查本件經查緝隊在被告隨身攜
    帶之手提包內查扣如本判決附表五編號1 、2 所示之第一級
    毒品海洛因2 包、第二級毒品甲基安非他命1 包，均非被告
    就本判決附表一至附表三所示6 罪轉讓、販賣之客體，且均
    係於被告前揭所犯轉讓、販賣毒品犯行後經過相當之期間始
    為查緝隊所扣，亦無證據顯示係被告犯上開6 罪所剩餘之毒
    品，自均與本案無涉，爰不於被告本件轉讓、販賣毒品罪項
    下宣告沒收銷燬。另扣案如本判決附表五編號3 至20所示之
    物，雖均係被告所有，惟分裝袋係平日裝被告所施用之毒品
    所用，電子磅秤係秤自己施用毒品之重量，研磨器係用以將
    所購入供己施用之海洛因壓碎，葡萄糖亦係為預備摻入自己
    所施用之海洛因所用，均據被告於原審供明在卷（原審卷第
    173 頁），又附表五編號3 至5 所示之行動電話3 具（各含
    所對應門號之SIM 卡1 枚），亦無證據足資證明與被告上開
    轉讓、販賣毒品之犯行有何關聯，而其餘之物，或係供施用
    毒品所用，或與被告上開轉讓、販賣毒品之犯行完全無關，
    自均不於本案宣告沒收。
貳、無罪部分：
一、公訴意旨另以：被告甲○○（綽號阿勳、阿分、三百）明知
    海洛因及甲基安非他命（起訴書均誤載為安非他命）分別為
    毒品危害防制條例第2 條第2 項第1 款及第2 款所規定之第
    一級毒品及第二級毒品，不得販賣，竟分別基於意圖營利販
    賣第一級毒品、第二級毒品之犯意，而為以下犯行：
（一）被告甲○○基於意圖營利販賣第二級毒品之犯意，於94年
      9 月14日某時，在桃園縣桃園市○○路上「龍二理容院」
      內，以25,000元之價格，販賣第二級毒品甲基安非他命共
      17公克予戊○○。
（二）被告甲○○另基於意圖營利販賣第一級毒品之犯意，於95
      年12月20日，原欲於其桃園市○○路○ 段210 巷142 號9
      樓住處販賣第一級毒品海洛因予乙○○，因其上開住處外
      有警察巡邏而作罷，惟被告甲○○嗣仍於95年12月21日下
      午某時在同地點販賣第一級毒品海洛因予乙○○。
（三）被告甲○○復基於意圖營利販賣第一級毒品之犯意，自95
      年9 月間起至同年12月21日止，多次販賣第一級毒品海洛
      因予柳忠良及其配偶丙○○（扣除上開本院認定於95年9
      月25日晚上某時，販賣4 分之1 錢之第一級毒品海洛因3
      包未遂，及於同年月26日下午1 時左右，販賣4 分之1 錢
      之第一級毒品海洛因2 包既遂部分），最後一次於同年12
      月21日中午某時，復在桃園縣桃園市○○路某處，販賣2,
      000 元之第一級毒品海洛因予柳忠良，柳忠良隨即於同日
      下午1 時50分許在桃園市○○○路12巷4 弄路口為警查獲
      。
    因認被告甲○○此部分所為，另涉犯98年5 月22日修正施行
    前毒品危害防制條例第4 條第1 項之販賣第一級毒品、同條
    例第4 條第2 項之販賣第二級毒品等罪嫌云云。（如附表六
    所示）
二、公訴人認被告涉犯上開販賣第一級毒品、第二級毒品等罪嫌
    ，無非係以臺北榮民總醫院毒品鑑定書、被告於95年12月28
    日於檢察官偵訊時之供述、證人戊○○、乙○○、柳忠良、
    柳丙○○之證言、證人乙○○於95年12月20日以0000000000
    號行動電話與被告所使用之0000000000號行動電話通話之通
    訊監察譯文及扣案如本判決附表五所示之物為其論據。
三、按被告未經審判證明有罪確定前，推定其為無罪；犯罪事實
    應依證據認定之，無證據不得認定犯罪事實，刑事訴訟法第
    154 條定有明文。又檢察官就被告犯罪事實，應負舉證責任
    ，並指出證明之方法，刑事訴訟法第161 條第1 項亦有明文
    規定。因此，檢察官對於起訴之犯罪事實，應負提出證據及
    說服之實質舉證責任。再刑事訴訟法上所謂認定犯罪事實之
    證據，係指足以證明被告確有犯罪行為之積極證據而言，該
    項證據必須適合於被告犯罪事實之認定，始得採為斷罪之資
    料；如未能發現相當證據，或證據不足以證明，自不能以推
    測或擬制之方法，以為裁判基礎；而認定犯罪事實所憑之證
    據，無論係直接證據或間接證據，其為訴訟上之證明，須於
    通常一般人均不致有所懷疑，而得確信其為真實之程度者，
    始得據為有罪之認定，倘其證明尚未達到此一程度，而有合
    理之懷疑存在，本諸無罪推定原則，自應為被告無罪之諭知
    ，最高法院69年臺上字第4913號、40年臺上字第86號、76年
    臺上字第4986號分別著有判例可資參照。再按被告或共犯之
    自白，不得作為有罪判決之唯一證據，仍應調查其他必要之
    證據，以察其是否與事實相符，為刑事訴訟法第156 條第2
    項所明定。立法意旨在限制被告或共犯之自白在證據上之價
    值，並以補強證據之存在，協助發見真實。即使被告或共犯
    之自白係出於任意性，若別無其他補強證據存在，足以擔保
    其自白與事實相符，尚不得單憑自白而為不利於被告之認定
    。又犯施用第一級、第二級毒品罪，供出毒品來源，因而破
    獲者，得減輕其刑，為93年1 月9 日修正施行之毒品危害防
    制條例第17條所明定。為發見真實，防範施用毒品者作利己
    損人之不實陳述，用邀減刑寬典，或因不具切身利害關係，
    所為陳述可能有欠嚴謹或任意誇大其詞，施用毒品者有關毒
    品來源之供述，應有相當補強證據足以擔保其陳述之真實性
    ，始得作為判斷之依據。故事實審法院對被告或共犯之自白
    ，或施用毒品者有關毒品來源之陳述，應再調查其他補強證
    據，相互參酌，必達於通常一般之人均不致有所懷疑，而得
    確信自白或陳述為真實者，方得為有罪之認定，亦有最高法
    院98年度台上字第6893號判決要旨可資參酌。
四、訊據被告甲○○堅決否認有為附表六所示之販賣第一級毒品
    、第二級毒品之犯行，辯稱：伊與戊○○係合資購買甲基安
    非他命，戊○○於94年9 月14日當天有拿2 萬5 千元或2 萬
    2 千元給伊，並和伊一起前往交易地點，由伊出面向綽號「
    寶哥」之成年男子購買，買到後伊有分1 包給戊○○，伊實
    際出資多少已不復記憶，但應與戊○○差不多。另伊於95年
    12月20日晚上己○○於其上址住處地下室停車場被查獲後，
    即搬至友人乙○○家借住，95年12月21日伊已住在乙○○家
    ，豈有可能於當日在自己上址住處再販賣海洛因予乙○○？
    又伊並未於本判決附表六編號3 所示之期間販賣海洛因予柳
    忠良、柳丙○○夫婦，且自卷附柳丙○○與伊及伊女友陳翠
    雯間之通訊監察譯文內容，亦看不出伊有販賣海洛因予柳忠
    良夫婦，伊係與柳忠良一起購買海洛因，並互相調毒品，95
    年12月21日那次是伊向柳忠良調2 千元的海洛因，當天他被
    警察查獲，回來後就一直罵伊說是伊報警讓他被抓，所以柳
    丙○○對伊挾怨報復，故意誣指伊有販賣海洛因等語。
五、經查：
（一）被告被訴於附表六編號1 所示之時、地販賣如附表六編號
      1 所示之甲基安非他命予戊○○部分：
  １、證人戊○○於94年9 月14日下午4 時30分許，在桃園縣桃
      園市○○街179 號為查緝隊查獲，並在其身上香煙盒內起
      獲甲基安非他命1 包（戊○○自稱毛重17.1公克，驗餘合
      計淨重17.56 公克），其就上開扣案之甲基安非他命來源
      ，於警詢時供稱：伊在桃園縣桃園市○○路「龍二理容院
      」外，向1 名綽號「三百」的男子購買半兩甲基安非他命
      ，價格為2 萬2 千元等語（警詢筆錄影本附於原審卷第20
      0 頁），於檢察官偵訊時亦稱：「三百」於94年9 月14日
      先拿1 包17公克甲基安非他命賣給伊，伊跟他買2 萬5 千
      元等語（偵訊筆錄影本附於原審卷第208 頁）。且前揭扣
      得之結晶1 包（嗣分為8 包），經送法務部調查局檢驗結
      果，確含第二級毒品甲基安非他命成分（驗餘合計淨重17
      .56 公克，空包裝重4.37公克），有該局94年12月16日調
      科壹字第09462105170 號檢驗通知書1 份在卷可稽（影本
      附於原審卷第210 頁）。
  ２、嗣證人戊○○於原審審理時翻異前詞，改稱：94年9 月14
      日查扣到之1 大包甲基安非他命，係伊拿錢給被告，跟被
      告一起去購買的。當時伊打電話給被告，向被告表示請被
      告幫伊找賣主，伊想與被告一起合買甲基安非他命，伊剛
      好有2 萬5 千元，看被告要出多少一起去買，被告就去聯
      絡，印象中係被查獲的前1 天，伊駕車，被告坐在副駕駛
      座，在桃園市某處，對方係1 個男子站在被告車窗旁，將
      東西拿進來，伊有看到被告將錢拿給對方，拿多少錢伊忘
      記了，伊出錢係在去的路上交給被告，對方給伊等好像7
      、8 克也好像係10幾克，伊與被告在車上分，按照出資比
      例分，被告出多少錢伊不清楚，係由被告負責分，伊忘記
      被告有無跟伊說分多少給伊。伊在警詢、檢察官偵訊時可
      能說太快，少說「一起」2 字，伊係與被告一起去買，不
      是向被告買。伊在檢察官偵訊時所為陳述，因為說太快，
      也有點緊張，所以有些灌水，伊說向被告買的部分，就是
      灌水的部分等語（原審卷第113 至118 頁）。
  ３、惟查，一般集資購買毒品者，所希冀者無非以1 次購買較
      大之金額，以換取較多數量之毒品，佐以甲基安非他命毒
      品物稀價昂，取得不易，染上毒癮者無不錙銖必較，證人
      戊○○在原審雖證述其與被告一起合資購買毒品，卻對於
      「合資購買」之細節，除知道自己係出資2 萬5 千元以外
      ，其餘就被告之出資、2 人所合資購買之數量均完全不清
      楚，顯悖於常情。是證人戊○○於原審審理時所為與被告
      「一起合資購買」毒品之證詞，無非嗣後附和被告之詞，
      無足憑採。
  ４、綜上，證人戊○○上開於警詢、檢察官偵訊時所述，固較
      其於原審審理時所供與被告一起合資購買但不知被告出資
      金額及購買數量之情節，較符合經驗法則；然查，戊○○
      因於94年9 月14日下午4 時30分許被查獲持有上開甲基安
      非他命而涉犯施用第二級毒品罪嫌，業經原審另案以94年
      度桃簡字第2514號判處罪刑確定在案，查獲之上開甲基安
      非他命亦已在該案諭知沒收銷燬，有該判決附卷可稽（本
      院上訴卷(一)第128 頁）。則戊○○於當時遭逮捕後，為求
      脫免罪責或得邀減輕其刑之寬典而為不實或嫁禍他人之陳
      述，尚非無可能，自須有足以令人確信其陳述為真實之補
      強證據，以擔保其所為不利於被告陳述之真實性；惟細繹
      本案全部卷證資料，除戊○○上開於警詢、檢察官偵訊時
      之片面指述，及查緝隊確有扣得其持有第二級毒品甲基安
      非他命外，並無其他補強證據足證戊○○所稱其於94年9
      月14日在「龍二理容院」外，向被告以2萬2千元或2萬5千
      元購買甲基安非他命之情節屬實（按：被告雖於95年12月
      28 日檢察官偵訊時供稱：約在94年5、6月開始販賣毒品
      ，剛開始是買來施用，後來也會將所購入的轉賣出去，有
      的時候朋友拿錢給我一起去拿等語〈偵字第26456號卷第
      57頁〉，惟被告所稱之販賣毒品，究係於何時、何地販賣
      何種類之毒品？販賣之價格、數量為何？販賣之對象為何
      人？均未據被告供明，則被告此部分供述，自不足以作為
      認定戊○○上開於警詢、檢察官偵訊時所述確與事實相符
      之補強證據），本院自難遽依證人戊○○之片面指述，即
      認定被告有此部分販賣第二級毒品甲基安非他命予戊○○
      之犯行。
（二）被告被訴於附表六編號2 所示之時、地販賣如附表六編號
      2 所示之海洛因予乙○○部分：
  １、證人乙○○固於檢察官偵訊時就被告涉有此部分犯罪事實
      結證：95年12月20日晚上8 時許伊以0000000000號行動電
      話與被告所持用門號0000000000號聯繫之通訊監察譯文，
      是伊打電話要跟被告買海洛因的時候，後來發現有警察在
      外面而打給被告的電話，那天沒有交易，等到隔天（即95
      年12月21日）才去跟被告完成交易云云，惟被告於原審審
      理中供稱：95年12月20日己○○在伊上址住處樓下被抓，
      伊知道後就叫乙○○來載伊到他家，伊住在他家到95年12
      月26、27日，其間僅與乙○○一起去買過1 次毒品（原審
      卷第194 頁），嗣於本院前審審理中亦稱：95年12月20日
      警察在伊住處外面，乙○○打電話來說伊朋友被抓，那天
      沒有交易，從隔天起伊就住乙○○家，沒有交易，乙○○
      說到伊住處跟伊買海洛因就不對，因為伊已住在乙○○家
      （本院上訴卷(一)第137頁反面）等語。
  ２、而查，證人乙○○自95年12月20日晚上8 時11分起至同年
      月21日凌晨3 時29分止，以其持用門號0000000000號行動
      電話分別與被告所持用門號0000000000號行動電話聯繫之
      主要通話內容如下：
      （95年12月20日晚上8 時11分許）
      ……
      （乙○○）：我跟你說。
      （被告）  ：嗯。
      （乙○○）：不要動喔。
      （被告）  ：什麼不要動。
      （乙○○）：不要動，我剛才在守衛這邊。
      （被告 ） ：嗯。
      （乙○○）：他說有條子在這邊。
      （被告）  ：是喔。
      （乙○○）：喂。
      （被告）  ：好啦。
      （乙○○）：你先等我一下，我先幫你看一下。
      （被告）  ：嗯。
      （乙○○）：好。
      （95年12月20日晚上8 時14分許）
      ……
      （乙○○）：你來地下室看是誰。
      （被告）  ：……
      （乙○○）：啊，警衛說在樓下抓到一個。
      （被告）  ：嗯。
      （乙○○）：對啊，你等一下我去幫你看一下。
      （被告）  ：……
      （乙○○）：我不會亂講，我不騙你。
      （被告）  ：好啦。
      （95年12月20日晚上8 時16分許）：
      ……
      （乙○○）：我在你門口，沒人，你帶東西，我要拿東西
                  。
      （被告）  ：你要等我出來。
      （乙○○）：我開貨車。
      （被告）  ：好啦。
      （乙○○）：好，快點。
      （95年12月20日晚上8 時18分許）
      （乙○○）：喂。
      （被告）  ：喂，我老婆說要上廁所，你好了沒？
      （乙○○）：我車停好就可以出去。
      （被告  ）：你要很久?
      （乙○○）：不會。
      （被告）  ：我去樓下等你。
      （乙○○）：隨便啦。
      （95年12月20日晚上8 時29分許）
      （被告）  ：喂。
      （乙○○）：你要下來了嗎?
      （被告）  ：要。
      （乙○○）：快點啊。
      （被告）  ：好啦。
      （乙○○）：快點啦。
      （被告）  ：我在等我太太。
      （乙○○）：你叫你太太快一點，都什麼情形了，你也幫
                  幫忙。
      （被告）  ：好啦。
      （乙○○）：好。
      （95年12月20日晚上8 時33分許）
      （被告）  ：你在哪？
      （乙○○）：我在你門口。
      （被告）  ：XXX
      （乙○○）：你在哪?
      （被告）  ：我在地下室。
      （乙○○）：你不要去地下室。
      （被告）  ：我上來啦。
      （乙○○）：好，你上來。
      （95年12月20日晚上11時28分許）
      （被告以其前揭門號行動電話撥打乙○○上開門號，惟乙○○並未接聽，斯時被告通聯基地台之位置已自桃園縣桃
      園市轉換至桃園縣中壢市○○○街1 號）
      （95年12月21日凌晨1 時28分許）
      ……
      （被告）  ：你那有枕頭或毯子嗎？
      （乙○○）：枕頭和毯子？
      （被告  ）：對啊。
      （乙○○）：沒，有浴巾，忘記用了。
      （被告）  ：有枕頭嗎？
      （乙○○）：有啦。
      （被告）  ：枕頭枕頭。
      （乙○○）：好。
      （95年12月21日凌晨3 時29分許）
      ……
      （乙○○）：怎樣？
      （被告）  ：你何時才到？
      （乙○○）：你是要用還是怎樣？
      （被告）  ：不要玩了！
      （乙○○）：好啦。
      （見警聲搜字第2 號卷第35至36頁）
  ３、被告與證人乙○○均一致供稱：95年12月20日晚上8 時許
      乙○○前往被告上址住處時，因發現被告住處樓下有警察
      ，且得知己○○於當日晚上6 時許於被告住處樓下被查獲
      ，故由乙○○打電話告知被告此事，當日並無交易等情，
      核與上開95年12月20日晚上8 時11分許至同日晚上8 時33
      分許之通訊監察譯文內容、及證人己○○確於95年12月20
      日晚上7 時10分許在被告上址住處地下室停車場內被警查
      獲持有甲基安非他命吸食器1 組等情均大致相符，堪認被
      告與證人乙○○間於95年12月20日並無海洛因交易之事實
      。再者，觀諸上開95年12月20日晚上8 時33分許至翌日凌
      晨之通訊監察譯文，被告係於95年12月20日晚上8 時三十
      餘分帶著其女友陳翠雯離開其上址住處，至樓下與乙○○
      碰面，嗣於同日晚上11時28分許，被告復以其前揭門號行
      動電話撥打乙○○上開門號，惟乙○○並未接聽，斯時被
      告通聯基地台之位置已自桃園縣桃園市轉換至桃園縣中壢
      市○○○街1 號，嗣被告又於翌日凌晨1 時28分許致電乙○○問其那裡有無枕頭、毯子等寢具，而其通聯基地台之
      位置仍位於桃園縣中壢市，顯見被告上開所供：伊得知己○○於95年12月20日晚上在伊住處樓下被抓後，即前往乙○○家（位於桃園縣中壢市○○○街34號，見偵字第2645
      6 號卷第107 頁）借住，伊自95年12月21日起即住在乙○○家等情，尚非無據。則被告既係於95年12月20日因其住
      處樓下有警察，而前往乙○○住處借住以暫避風頭，是否
      有可能於當日在其自己住處再販賣海洛因予乙○○，即非
      無疑；是證人乙○○上開於檢察官偵訊時之證述，已不堪
      憑信。況查，被告此部分被訴事實，除乙○○上開於檢察
      官偵訊時之片面指述外，並無其他補強證據足證其所述於
      95年12月21日有向被告購買海洛因之情節屬實（按：被告
      雖於95年12月28日檢察官偵訊時供稱：約在94年5 、6 月
      開始販賣毒品，剛開始是買來施用，後來也會將所購入的
      轉賣出去，有的時候朋友拿錢給我一起去拿等語〈偵字第
      26456 號卷第57頁〉，惟被告所稱之販賣毒品，究係於何
      時、何地販賣何種類之毒品？販賣之價格、數量為何？販
      賣之對象為何人？均未據被告供明，則被告此部分供述，
      自不足以作為認定乙○○上開於檢察官偵訊時所述確與事
      實相符之補強證據），本院自難遽依證人乙○○之片面指
      述，即認定被告有此部分販賣第一級毒品海洛因予乙○○
      之犯行。
（三）被告被訴於附表六編號3 所示之時、地販賣如附表六編號
      3 所示之海洛因予柳忠良夫婦部分：
  １、證人柳丙○○固於96年10月17日警詢時陳稱：伊有向被告
      （綽號三百）購買過4 號（即女生、海洛因的代稱）毒品
      ，每次平均約花1 萬元，購買約半錢，海洛因都是其夫柳
      忠良在施用，要伊去買。伊都是打電話與被告聯繫向被告
      購買毒品，有用過0000000000、0000000000這2 個門號。
      0000000000這個門號是被告或1 個綽號「阿妹」的人（即
      被告女友陳翠雯）在使用（偵緝字第52號卷第47至48頁）
      ；於同日檢察官偵訊時證稱：95年9 月8 日的通聯是伊先
      生要伊過去跟被告拿海洛因，忘記拿多少錢，但平均約1
      萬元；95年9 月9 日上午伊打電話去，接電話的女生可能
      是被告的女朋友（偵緝字第52號卷第61、62頁）等語。
  ２、而查，證人柳丙○○於95年9 月8 日、9 日，以其持用門
      號0000000000號行動電話分別與被告所持用門號00000000
      00號行動電話聯繫之主要通話內容如下（偵緝字第52號卷
      第52頁）：
      （95年9 月8 日上午8 時27分許）
      （被告）    ：三百。
      （柳丙○○）：有在嗎？
      （被告）    ：有。
      （柳丙○○）：我要過去喔。
      （被告）    ：好。
      （95年9 月9 日上午8 時49分許）
      （柳丙○○）：有沒有？
      （被告）    ：有。
      （柳丙○○）：我過去。
      （被告）    ：好。
      觀諸上開通訊監察譯文，均僅顯示柳丙○○向被告表示要
      前往被告住處，惟其前往被告住處之目的為何？被告究係
      要將何物交給柳丙○○？上開通訊監察譯文內容語意不明
      ，致本院無從判斷，則該通訊監察譯文自不足作為認定證
      人柳丙○○上開所述確屬真實之補強證據。
  ３、又證人柳忠良（已歿）前於95年12月21日下午1 時50分許
      ，在桃園縣桃園市○○○路12巷40弄路口處為警查獲，當
      場扣得海洛因1 小包，對於該包海洛因之來源，固於同日
      警詢時陳稱：伊打0000000000號行動電話跟「三百」聯絡
      ，在桃鶯路上交易2,000 元海洛因後，就被警察查獲等情
      （偵字第26456 號卷第28頁），惟觀諸證人柳忠良、柳丙○○於95年12月21日中午12時許以0000000000號行動電話
      撥打被告所持用0000000000號行動電話門號（由陳翠雯接
      聽）之通訊監察譯文（警聲搜字第2 號卷第50、51頁）：
      （95年12月21日中午12時4 分許）
      （柳忠良）：妹仔，方便嗎？
      （陳翠雯）：可以。
      ……
      （柳忠良）：今天有沒有空過來？
      （陳翠雯）：有。
      （柳忠良）：現在馬上過來啦。
      （陳翠雯）：好。
      （柳忠良）：真的也不要給我等喔。
      （陳翠雯）：好。
      （95年12月21日中午12時36分許）
      （柳丙○○）：妹仔你出來了嗎？
      （陳翠雯）  ：有啊，出去了啊。
      （柳丙○○）：出去了嗎？
      （陳翠雯）  ：對，可是我不是從春日路過去。
      （柳丙○○）：到了打電話喔。
      （陳翠雯）  ：對對對。
      （95年12月21日中午12時37分許）
      （柳忠良）：三要來喔？
      （陳翠雯）：對啊。
      （柳忠良）：你說他不是從那來那要從哪來？
      （陳翠雯）：我們沒有在家裡面啊。
      （柳忠良）：是喔。
      （陳翠雯）：三剛就出門了，你剛打給我他就趕出去了。
      （柳忠良）：好，你到這要很久嗎？
      （陳翠雯）：沒塞車就會很快就到了。
      （柳忠良）：幾分？
      （陳翠雯）：不確定，確定我再叫他打給你。
      （柳忠良）：好啦。
      （95年12月21日下午1時15分許）
      （柳丙○○）：他說1 點半可以嗎？剩15分鐘，有是沒關
                    係，沒有，人就要走了，就等到1 點半喔
                    ！
      （陳翠雯）  ：好啦。
      依上開通訊監察譯文所示內容，固堪認證人柳忠良於95年
      12月21日下午1 時50分許，在桃園縣桃園市○○○路12巷
      40弄路口處為警查獲前，曾與被告之女友陳翠雯、被告相
      約於某處見面，並欲向被告拿取某物，然證人柳忠良是否
      已先行離去？其與被告嗣後究竟有無碰面？其欲向被告拿
      取何物？上開通訊監察譯文均語意不明，亦未見其等有何
      後續之通話內容足供本院審酌，自難僅以證人柳忠良於95
      年12月21日下午1 時50分許，在桃園縣桃園市○○○路12
      巷40弄路口處為警查獲，當場扣得海洛因1 小包，且其於
      同日警詢時陳稱：伊打0000000000號行動電話跟「三百」
      聯絡，在桃鶯路上交易2,000 元海洛因後，就被警察查獲
      等語，即遽認證人柳忠良為警所查扣之海洛因即係被告所
      販賣。
  ４、綜上，被告此部分被訴事實，除證人柳忠良、柳丙○○上
      開指述，及不足作為補強證據之上開通訊監察譯文外，並
      無其他補強證據足證其等所述於附表六編號3 所示時、地
      向被告購買海洛因之情節屬實（按：被告雖於95年12月28
      日檢察官偵訊時供稱：約在94年5 、6 月開始販賣毒品，
      剛開始是買來施用，後來也會將所購入的轉賣出去，有的
      時候朋友拿錢給我一起去拿等語〈偵字第26456 號卷第57
      頁〉，惟被告所稱之販賣毒品，究係於何時、何地販賣何
      種類之毒品？販賣之價格、數量為何？販賣之對象為何人
      ？均未據被告供明，則被告此部分供述，自不足以作為認
      定柳忠良、柳丙○○上開所述確與事實相符之補強證據）
      ，本院自難遽依證人柳忠良、柳丙○○之片面指述，即認
      定被告有此部分販賣第一級毒品海洛因予柳忠良夫婦之犯
      行。
六、綜上所述，檢察官所舉被告上開販賣海洛因、甲基安非他命
    犯行之證據，本院認顯均尚未達於通常一般之人均不致有所
    懷疑，而得確信其為真實之程度，此外復查無其他積極證據
    ，足資證明被告有公訴人所指之上開犯行，則被告被訴於附
    表六所示之時、地販賣如附表六所示之海洛因、甲基安非他
    命部分，尚屬不能證明犯罪，核諸前揭說明，此部分自應為
    被告無罪之諭知。
七、原審未經詳察，誤對被告此部分為科刑之判決，自有未恰。
    被告上訴意旨否認此部分販賣海洛因、甲基安非他命之犯行
    ，為有理由，自應由本院將原判決關於被告此部分販賣第一
    級毒品、第二級毒品部分（即如原判決附表一編號2、附表
    二編號3、附表四編號1、2、5所示部分）均撤銷，並改判被
    告此部分無罪，以符法制。
丙、據上論斷，應依刑事訴訟法第369 條第1 項前段、第364 條
    、第299 條第1 項前段、第300 條、第301 條第1 項，98年
    5 月22日修正施行前毒品危害防制條例第4 條第1 項、第2
    項、第6 項，毒品危害防制條例第8 條第1 項、第19條第1
    項，藥事法第83條第1 項，刑法第2 條第1 項前段、第11條
    、第55條、第59條、第51條第5 款，中華民國九十六年罪犯
    減刑條例第2 條第1 項第3 款、第7 條、第11條，判決如主
    文。
本案經檢察官陳大偉到庭執行職務。
中    華    民    國    99    年    1     月    26    日
                  刑事第九庭審判長法  官  陳貽男
                                  法  官  楊炳禎
                                  法  官  周盈文
以上正本證明與原本無異。
檢察官，或被告就本判決附表一至附表三所示6罪部分，如不服
本判決，應於收受送達後10日內向本院提出上訴書狀，其未敘述
上訴之理由者並得於提起上訴後10日內向本院補提理由書（均須
按他造當事人之人數附繕本）「切勿逕送上級法院」。
                                  書記官  張郁琳
中    華    民    國    99    年    1     月    26    日
附錄本案論罪科刑法條全文：
98年5 月22日修正施行前毒品危害防制條例第4 條
製造、運輸、販賣第一級毒品者，處死刑或無期徒刑；處無期徒
刑者，得併科新臺幣1 千萬元以下罰金。
製造、運輸、販賣第二級毒品者，處無期徒刑或7 年以上有期徒
刑，得併科新臺幣7 百萬元以下罰金。
製造、運輸、販賣第三級毒品者，處5 年以上有期徒刑，得併科
新臺幣5 百萬元以下罰金。製造、運輸、販賣第四級毒品者，處
3 年以上10年以下有期徒刑，得併科新臺幣3 百萬元以下罰金。
製造、運輸、販賣專供製造或施用毒品之器具者，處1 年以上7
年以下有期徒刑，得併科新臺幣1 百萬元以下罰金。
前5 項之未遂犯罰之。
毒品危害防制條例第8 條
轉讓第一級毒品者，處1 年以上7 年以下有期徒刑，得併科新臺
幣1 百萬元以下罰金。
轉讓第二級毒品者，處6 月以上5 年以下有期徒刑，得併科新臺
幣70萬元以下罰金。
轉讓第三級毒品者，處3 年以下有期徒刑，得併科新臺幣30萬元
以下罰金。
轉讓第四級毒品者，處1 年以下有期徒刑，得併科新臺幣10萬元
以下罰金。
前4 項之未遂犯罰之。
轉讓毒品達一定數量者，加重其刑至二分之一，其標準由行政院
定之。
藥事法第83條
明知為偽藥或禁藥，而販賣、供應、調劑、運送、寄藏、牙保、
轉讓或意圖販賣而陳列者，處7 年以下有期徒刑，得併科新臺幣
5 百萬元以下罰金。
犯前項之罪，因而致人於死者，處7 年以上有期徒刑，致重傷者
，處3 年以上12年以下有期徒刑。
因過失犯第1 項之罪者，處2 年以下有期徒刑、拘役或科新臺幣
30萬元以下罰金。
第1 項之未遂犯罰之。
附表一：
┌──┬───────┬───────┬────┬─────────────────┐
│編號│轉讓時間、地點│毒品種類、數量│轉讓對象│       應處罪刑及減得之刑         │
├──┼───────┼───────┼────┼─────────────────┤
│ 1  │95年7 月2 日某│同時轉讓約值2 │乙○○  │甲○○轉讓第一級毒品，處有期徒刑壹│
│    │時，桃園縣桃園│千元數量之第一│        │年貳月，減為有期徒刑柒月。        │
│    │市○○○路與民│級毒品海洛因、│        │                                  │
│    │生路口之好樂迪│約值1 千元數量│        │                                  │
│    │KTV 包廂內    │之禁藥甲基安非│        │                                  │
│    │              │他命（並無證據│        │                                  │
│    │              │證明轉讓海洛因│        │                                  │
│    │              │、甲基安非他命│        │                                  │
│    │              │之數量分別達淨│        │                                  │
│    │              │重5 公克以上及│        │                                  │
│    │              │10公克以上）  │        │                                  │
├──┼───────┼───────┼────┼─────────────────┤
│ 2  │95年12月18日某│轉讓不詳數量之│同  上  │甲○○明知為禁藥而轉讓，處有期徒刑│
│    │時，桃園縣桃園│禁藥甲基安非他│        │捌月，減為有期徒刑肆月。          │
│    │市○○路○ 段21│命（並無證據證│        │                                  │
│    │0 巷142 號9 樓│明轉讓甲基安非│        │                                  │
│    │甲○○住處    │他命之數量達淨│        │                                  │
│    │              │重10公克以上）│        │                                  │
├──┼───────┼───────┼────┼─────────────────┤
│ 3  │95年12月28日凌│轉讓約值1 千元│同  上  │甲○○轉讓第一級毒品，處有期徒刑壹│
│    │晨某時，桃園縣│數量之第一級毒│        │年，減為有期徒刑陸月。            │
│    │桃園市○○路16│品海洛因（並無│        │                                  │
│    │8 號敏盛醫院內│證據證明轉讓海│        │                                  │
│    │              │洛因之數量達淨│        │                                  │
│    │              │重5 公克以上）│        │                                  │
└──┴───────┴───────┴────┴─────────────────┘
附表二：
┌──┬───────┬───────┬────┬─────────────────┐
│編號│販賣時間、地點│販賣毒品、價格│販賣對象│       應處罪刑及宣告之從刑       │
├──┼───────┼───────┼────┼─────────────────┤
│ 1  │95年9 月25日晚│4 分之1 錢之第│柳忠良（│甲○○販賣第一級毒品，未遂，處有期│
│    │上某時，桃園縣│一級毒品海洛因│由其妻柳│徒刑玖年。扣案如附表四編號1 所示之│
│    │桃園市○○路1 │3 包，每包5 千│丙○○代│行動電話壹具（含門號0000000000號之│
│    │段210 巷142 號│元，共計1 萬5 │為聯絡海│SIM 卡壹枚）沒收。                │
│    │9 樓甲○○住處│千元（惟甲○○│洛因之購│                                  │
│    │（未遂）      │透過其女友陳翠│買事宜）│                                  │
│    │              │雯與柳忠良夫婦│        │                                  │
│    │              │達成買賣之合意│        │                                  │
│    │              │並備妥毒品海洛│        │                                  │
│    │              │因後，並未將之│        │                                  │
│    │              │交付予柳忠良夫│        │                                  │
│    │              │婦而販賣未遂，│        │                                  │
│    │              │亦無證據證明陳│        │                                  │
│    │              │世勳已收取該次│        │                                  │
│    │              │販毒價金1 萬5 │        │                                  │
│    │              │千元）        │        │                                  │
├──┼───────┼───────┼────┼─────────────────┤
│ 2  │95年9 月26日下│4 分之1 錢之第│同  上  │甲○○販賣第一級毒品，處有期徒刑拾│
│    │午1 時左右，桃│一級毒品海洛因│        │陸年。扣案如附表四編號1 所示之行動│
│    │園縣桃園市莊敬│2 包，每包5 千│        │電話壹具（含門號0000000000號之SIM │
│    │路1 段210 巷14│元，共計1 萬元│        │卡壹枚）沒收；未扣案之販賣第一級毒│
│    │2 號9 樓甲○○│              │        │品所得財物新臺幣壹萬元沒收，如全部│
│    │住處          │              │        │或一部不能沒收時，以其財產抵償之。│
└──┴───────┴───────┴────┴─────────────────┘
附表三：
┌──┬───────┬───────┬────┬─────────────────┐
│編號│販賣時間、地點│販賣毒品、價格│販賣對象│       應處罪刑及宣告之從刑       │
├──┼───────┼───────┼────┼─────────────────┤
│ 1  │95年12月20日上│第二級毒品甲基│己○○  │甲○○販賣第二級毒品，處有期徒刑柒│
│    │午10時許，桃園│安非他命，價格│        │年貳月。扣案如附表四編號2 所示之行│
│    │縣桃園市○○路│2 千元（其中1 │        │動電話壹具（含門號0000000000號之SI│
│    │1 段210 巷142 │千元由己○○於│        │M卡 壹枚）沒收；未扣案之販賣第二級│
│    │號9 樓甲○○住│左列時、地先行│        │毒品所得財物新臺幣貳仟元沒收，如全│
│    │處地下室停車場│支付，另餘款1 │        │部或一部不能沒收時，以其財產抵償之│
│    │內            │千元則由己○○│        │。                                │
│    │              │於同日下午6 時│        │                                  │
│    │              │33分許在左列地│        │                                  │
│    │              │點交予甲○○）│        │                                  │
└──┴───────┴───────┴────┴─────────────────┘
附表四：
┌──┬─────────┬─────────────┐
│編號│  扣  案  物  品  │備                      註│
├──┼─────────┼─────────────┤
│ 1  │行動電話壹具（含門│甲○○所有，供其聯絡販賣第│
│    │號0000000000號之SI│一級毒品海洛因予柳忠良夫婦│
│    │M 卡壹枚）        │（附表二部分）所用之物    │
├──┼─────────┼─────────────┤
│ 2  │行動電話壹具（含門│甲○○所有，供其聯絡販賣第│
│    │號0000000000號之SI│二級毒品甲基安非他命予簡建│
│    │M 卡壹枚）        │雄（附表三部分）所用之物  │
└──┴─────────┴─────────────┘
 附表五：
┌──┬─────────┬───┬─────────┐
│編號│  扣  案  物  品  │所有人│備              註│
├──┼─────────┼───┼─────────┤
│ 1  │第一級毒品海洛因2 │甲○○│與本案無關        │
│    │包（驗餘合計淨重0.│      │                  │
│    │68公克，空包裝袋總│      │                  │
│    │重0.43公克）      │      │                  │
├──┼─────────┼───┼─────────┤
│ 2  │第二級毒品甲基安非│同  上│同      上        │
│    │他命1 包（驗餘含包│      │                  │
│    │裝袋重2.349公克） │      │                  │
├──┼─────────┼───┼─────────┤
│ 3  │行動電話壹具（含門│同  上│同      上        │
│    │號0000000000號之SI│      │                  │
│    │M 卡壹枚）        │      │                  │
├──┼─────────┼───┼─────────┤
│ 4  │行動電話壹具（含門│同  上│同      上        │
│    │號0000000000號之SI│      │                  │
│    │M 卡壹枚）        │      │                  │
├──┼─────────┼───┼─────────┤
│ 5  │行動電話壹具（含門│同  上│同      上        │
│    │號0000000000號之SI│      │                  │
│    │M 卡壹枚）        │      │                  │
├──┼─────────┼───┼─────────┤
│ 6  │電子磅秤1 台      │同  上│同      上        │
├──┼─────────┼───┼─────────┤
│ 7  │注射針筒6 支      │同  上│同      上        │
├──┼─────────┼───┼─────────┤
│ 8  │塑膠分匙管5支     │同  上│同      上        │
├──┼─────────┼───┼─────────┤
│ 9  │玻璃球管1 支      │同  上│同      上        │
├──┼─────────┼───┼─────────┤
│10  │剪刀1 把          │同  上│同      上        │
├──┼─────────┼───┼─────────┤
│11  │皮包1 只          │同  上│同      上        │
├──┼─────────┼───┼─────────┤
│12  │皮夾1 只          │同  上│同      上        │
├──┼─────────┼───┼─────────┤
│13  │吸食器1 組        │同  上│同      上        │
├──┼─────────┼───┼─────────┤
│14  │塑膠分匙管12支    │同  上│同      上        │
├──┼─────────┼───┼─────────┤
│15  │工具組1 組        │同  上│同      上        │
├──┼─────────┼───┼─────────┤
│16  │研磨器1 台        │同  上│同      上        │
├──┼─────────┼───┼─────────┤
│17  │分裝袋14包        │同  上│同      上        │
├──┼─────────┼───┼─────────┤
│18  │葡萄糖7 包        │同  上│同      上        │
├──┼─────────┼───┼─────────┤
│19  │酒精燈1 組        │同  上│同      上        │
├──┼─────────┼───┼─────────┤
│20  │房屋租賃契約書影本│同  上│同      上        │
│    │1 本              │      │                  │
└──┴─────────┴───┴─────────┘
附表六：
┌──┬───────────────────────┬──────┐
│編號│    起  訴  書  認  定  之  犯  罪  事  實    │被 訴 法 條 │
├──┼───────────────────────┼──────┤
│ 1  │被告甲○○基於意圖營利販賣第二級毒品之犯意，於│98年5 月22日│
│    │94年9 月14日某時，在桃園縣桃園市○○路上「龍二│修正施行前毒│
│    │理容院」內，以25,000元之價格，販賣第二級毒品甲│品危害防制條│
│    │基安非他命共17公克予戊○○。                  │例第4 條第2 │
│    │                                              │項之販賣第二│
│    │                                              │級毒品罪嫌  │
├──┼───────────────────────┼──────┤
│ 2  │被告甲○○另基於意圖營利販賣第一級毒品之犯意，│98年5 月22日│
│    │於95年12月20日，原欲於其桃園市○○路○ 段210 巷│修正施行前毒│
│    │142 號9 樓住處販賣第一級毒品海洛因予乙○○，因│品危害防制條│
│    │其上開住處外有警察巡邏而作罷，惟被告甲○○嗣仍│例第4 條第1 │
│    │於95年12月21日下午某時在同地點販賣第一級毒品海│項之販賣第一│
│    │洛因予乙○○。                                │級毒品罪嫌  │
├──┼───────────────────────┼──────┤
│ 3  │被告甲○○復基於意圖營利販賣第一級毒品之犯意，│98年5 月22日│
│    │自95年9 月間起至同年12月21日止，多次販賣第一級│修正施行前毒│
│    │毒品海洛因予柳忠良及其配偶丙○○（扣除上開本院│品危害防制條│
│    │認定於95年9 月25日晚上某時，販賣4 分之1 錢之第│例第4 條第1 │
│    │一級毒品海洛因3 包未遂，及於同年月26日下午1 時│項之販賣第一│
│    │左右，販賣4 分之1 錢之第一級毒品海洛因2 包既遂│級毒品罪嫌  │
│    │部分），最後一次於同年12月21日中午某時，復在桃│            │
│    │園縣桃園市○○路某處，販賣2,000 元之第一級毒品│            │
│    │海洛因予柳忠良，柳忠良隨即於同日下午1 時50分許│            │
│    │在桃園市○○○路12巷4 弄路口為警查獲。        │            │
└──┴───────────────────────┴──────┘


司法院資訊處製作；財團法人民間司法改革基金會備份。
